臺灣高等法院刑事判決　　　　　 99年度重上更(一)字第256號
上　訴　人
即　被　告　左新華
選任辯護人　張家豪律師
上　訴　人
即　被　告　羅先偉
選任辯護人　柯俊吉律師
　　　　　　余淑杏律師
　　　　　　蔡宜蓁律師
上　訴　人
即　被　告　羅惠英
選任辯護人　吳啟孝律師
上　訴　人
即　被　告　晉克緯
選任辯護人　唐月妙律師
上列上訴人等因詐欺等案件，不服臺灣臺北地方法院95年度訴字
第1036號，中華民國98年6月1日第一審判決（起訴案號：臺灣臺
北地方法院檢察署95年度偵字第3200號、第4510號、第6832號）
，提起上訴，經本院判決後，由最高法院第一次發回更審（99年
度台上字第5377號），本院判決如下：
    主  文
原判決關於左新華、羅先偉、羅惠英、晉克緯部分撤銷。
左新華、羅先偉、羅惠英共同連續犯銀行法第一百二十五條之三
第一項之詐欺取財罪，左新華處有期徒刑年陸月，羅先偉處有
期徒刑肆年陸月，減為有期徒刑貳年月，羅惠英處有徒刑年
貳月；如附表一至五所示之偽造印文共壹佰壹拾貳枚、附表七所
示之偽造印文共捌枚均沒收。
晉克緯共同連續犯銀行法第一百二十五條之三第一項之詐欺取財
罪，處有期徒刑年壹月；如附表一編號1至10、13至15、附表
二編號3至13所示之偽造印文共貳拾枚均沒收。
    事  實
一、左新華為鴻康貿易股份有限公司（設臺北市大同區○○○路
    344巷41號10樓之4，下稱鴻康公司）負責人；羅先偉為羅楊
    企業股份有限公司（設臺北市○○區○○路59號10樓之1，
    下稱羅楊公司）負責人，左新華及羅先偉2人共同經營鴻康
    及羅楊公司；羅惠英為鴻康、羅楊公司之會計；晉克緯於民
    國90年3月1日自行政院海岸巡防署情報處中校參謀退伍，自
    92年6月間起受左新華、羅先偉聘僱擔任羅楊、鴻康公司之
    顧問，而沈憲佐原任職總統府侍衛室警衛組參謀官、上校副
    組長，於95年2月17日退伍；左新華、羅先偉、羅惠英3人為
    能順利向銀行貸得款項，明知如附表一至五所示之採購契約
    均屬虛偽，竟共同基於意圖為渠等不法之所有向銀行詐取財
    物、行使偽造私文書、明知為不實事項填製會計憑證之概括
    犯意聯絡，晉克緯因擔任羅楊、鴻康公司之顧問，為協助羅
    楊、鴻康公司順利貸得如附表一編號1至10、13至15、附表
    二編號3至13之貸款案，明知各該採購契約均屬虛偽，竟與
    左新華、羅先偉、羅惠英等共同基於前揭犯意聯絡，而沈憲
    佐（所犯共同詐欺罪經本院以98年度上訴字第2953號判處有
    期徒刑8月，減為有期徒刑4月確定）因於92年5月間擔任總
    統府侍衛室「戰情管理結合目標物追蹤系統」採購案之需求
    單位承辦人期間，與羅先偉、左新華等認識而互有往來，因
    羅先偉之請託，即與左新華、羅先偉、羅惠英對於附表三編
    號17貸款案，基於共同詐欺取財之犯意聯絡，先由羅先偉於
    93年1月28日（起訴書誤為93年5月13日）前某日，命不知情
    之公司內小姐將附表一至五所示之「採購契約」原有契約之
    投標廠商、決標標的名稱數量摘要、履約期限、契約金額、
    日期等欄位內容刪除，以電腦列印上開內容空白契約書，由
    羅先偉填載相關不實內容，並影印以前曾經承包過上開軍事
    機關所簽真正契約上如附表六編號1至6所示之「國家安全局
    特種勤務指揮中心關防」、「國防部採購局印」、「國防部
    軍備局採購中心印」、「國防部採購局局長印」、「國防部
    軍備局採購中心主任」、「國防部政治作戰總隊總隊長印」
    等印文，將兩部分文字重新組合後，再以影印方式加以偽造
    如附表一至五所示之「採購契約」，另委由不知情之刻印業
    者偽刻附表六1、4、5之「國家安全局特種勤務指揮中心關
    防」、「國防部軍備局採購中心印」、「國防部軍備局採購
    中心主任」等印章和附表六編號7、8所示「國家安全局會計
    處」、「大直90090信箱收件章」之戳章，蓋印於附表七「
    廠收帳款債權轉讓通知書、國家安全局函」、附表三編號6
    至17 所示「出貨單」，及偽造「廠商費款劃撥入帳委託書
    」等私文書，而連續向銀行為下列詐貸行為：
  (一)遠東國際商業銀行股份有限公司（下稱遠東商銀）部分：羅
    先偉於92年3月18日代表羅楊公司與遠東商銀簽訂「國內應
    收帳款承購總合約書」，並以其個人名義擔任連帶保證人，
    約定授信額度為新臺幣（下同）3,000萬元，嗣遠東商銀審
    查人員因認採購款要入帳至備償帳戶之匯款人僅有代號而不
    明確，且照會（即查證）電話不能夠經由機關總機進入核對
    該公司有無實質交易而產生疑義，左新華、羅先偉、羅惠英
    、晉克緯等人為順利以羅楊公司及日後以鴻康公司名義向遠
    東商銀申辦應收帳款融資貸款，乃共同基於前揭概括犯意聯
    絡，推由羅先偉安排遠東商銀負責對保之行員林駿宏、許育
    達，於93年間某日至羅楊公司，羅先偉向林駿宏等佯稱晉克
    緯當時係任職國家安全局（下稱國安局）特種勤務指揮中心
    （下稱國安局特勤中心），而晉克緯不僅未予否認羅先偉之
    上開介紹，並由其當場針對一般軍事機關採購案之開標、驗
    收及付款流程，向林駿宏、許育達提出說明，而羅先偉並提
    出原任職國安局會計處少將會計長屈張龍之名片予林駿宏，
    佯稱如有任何疑慮，亦可向屈張龍照會，致林駿宏、許育達
    陷於錯誤，消除對於上開公司與軍事採購機關間無實質交易
    之疑義，且誤認晉克緯當時確係任職國安局特勤中心，乃同
    意就羅楊、鴻康公司與國安局等軍事機關間之採購融資案，
    均以電話方式對晉克緯進行照會，左新華嗣於93年1月15日
    代表鴻康公司與遠東商銀簽訂「國內應收帳款承購總合約書
    」，並以其個人名義擔任連帶保證人，約定授信額度為2,00
    0萬元，復於94年1月18日代表鴻康公司與遠東商銀另簽訂綜
    合授信契約，授信額度為1,600萬元，仍由左新華擔任連帶
    保證人，而羅先偉亦於94年9月20日再代表羅楊公司與遠東
    商銀簽訂綜合授信契約，授信額度為5,996萬元，並由羅先
    偉、左新華擔任連帶保證人，另其等為確保得向遠東商銀詐
    貸，乃：(1)由羅先偉、羅惠英參考羅楊、鴻康公司先前與國
    防部、國安局等軍事機關所簽訂之採購契約格式，將原契約
    之投標廠商、決標標的名稱數量摘要、履約期限、契約金額
    、日期等欄位內容刪除，以電腦列印部分內容空白契約書，
    由羅先偉填載相關不實內容，並以影印上開「國家安全局特
    種勤務指揮中心關防」、「國防部政治作戰總隊總隊長印」
    、「國防部採購局局長印」、「國防部採購局印」、「國防
    部軍備局採購中心印」、「國防部軍備局採購中心主任」等
    公印文，將之黏貼於附表一編號3、4、7、8、10至16所示之
    11件「採購契約」（附表一編號1、2、5、6、9等件未偽造
    採購契約），及如附表二編號3至14所示之12件「採購契約
    」（附表二編號1、2等件未偽造採購契約），偽造如各該欄
    所示之公印文共70枚（附表一部分共58枚、附表二部分共12
    枚），用以偽造如各該欄所示採購契約私文書，並由羅惠英
    填製或指示不知情之鴻康及羅楊公司會計畢翠玲【經臺灣臺
    北地方法院檢察署（下稱臺北地檢署）檢察官為不起訴處分
    確定】填製如附表一、二各欄所示之不實會計憑證統一發票
    共47張（起訴書誤載為48張，其中如附表一部分共16張、附
    表二部分共31張）後，持上開偽造私文書及不實會計憑證，
    連續向遠東商銀申辦如各該附表所示之應收帳款融資並申請
    撥款而行使之；(2)羅先偉並於93年1月、94年11月間，以前
    揭偽造之「國防部軍備局採購中心印」、「國防部軍備局採
    購中心主任」、「國家安全局特種勤務指揮中心關防」等公
    印，蓋印於如附表七編號1、2所示之「應收帳款債權轉讓通
    知書」上，而偽造上開「應收帳款債權轉讓通知書」之私文
    書共3紙（其中鴻康公司為1紙，所載債權讓與日期為93年1
    月15日；羅楊公司為2紙，所載債權讓與日期為94年11月1日
    ），用以表示國防部軍備局、國安局等機關均同意將各該採
    購案之應付款匯入羅楊、鴻康公司設於遠東商銀臺北重慶分
    行第00000000000000號、第00000000000000號之備償帳戶內
    ，交由羅惠英持向遠東商銀申辦應收帳款融資並申請撥款而
    行使之；(3)另由羅惠英分別於附表一、二所示之時間，以各
    該欄內所填匯款人之代號或名稱為匯款人，將如各該欄所示
    之金額，匯款至羅楊、鴻康公司前揭設於遠東商銀之備償帳
    戶內，表示各該款項均由各該欄所示機關匯入之應付款；(4)
    羅先偉、羅惠英並向遠東商銀所屬負責承辦如附表一、二採
    購案之行員林駿宏告稱各該採購案之照會對象為「晉中校」
    、照會電話：0000000000，林駿宏及行員許育達、陳立銘等
    乃於羅楊、鴻康公司申辦如附表一編號1至10、13至15及附
    表二編號3至13等關於國安局部分之應收帳款融資案時，分
    別撥打上開電話向晉克緯照會，確認各該採購契約之案名、
    金額、完工日期及驗收時間等項，該電話持用人晉克緯則基
    於前揭概括犯意聯絡，依羅惠英事先交付之不實資料，向各
    該照會行員佯稱上開各件採購契約均確實無誤等情，致遠東
    商銀所屬負責承辦各該貸款業務之行員陷於錯誤，誤認羅楊
    、鴻康公司與國安局特勤中心、國防部採購局、國防部軍備
    局採購中心等機關間確有如附表一、二所示之採購契約存在
    ，且各該機關均同意將上開應收帳款債權讓與該行，並已各
    依約匯入前揭應付款於備償帳戶，而陸續同意羅楊、鴻康公
    司之申貸案，各撥付如附表一、二所示之款項至羅楊、鴻康
    公司設於遠東商銀臺北重慶分行第00000000000000號、第00
    000000000000號撥款帳戶內，羅楊公司部分合計詐貸取得6,
    700萬2,816元（起訴書合計貸款總額因漏計附表一編號12之
    741萬0,784元貸款部分，故誤為5,959萬2,032元）迄97年9
    月11日止，尚有如該附表編號16之2,100萬元本金及利息14
    萬0,983元未償還，嗣因本院96年度重上字第127號民事確定
    判決，確認遠東商銀就國防部軍備局採購中心為羅楊公司提
    存之2,998萬元提存款有領取權，經遠東商銀領取該筆提存
    款後，於97年9月11日行使抵銷權而全部獲償；而鴻康公司
    部分合計詐貸取得9,218萬9,200元（起訴書誤為9,218萬9,3
    00元），迄97年9月11日止，尚有如該附表編號10至14，合
    計1,600萬元之本金未償還，經遠東商銀於97年9月11日以上
    開領取之提存款與羅楊公司所欠款項本息抵銷所剩餘額為抵
    充後，尚餘本金1,039萬1,416元及自97年9月12日起之利息
    尚未償還。
  (二)國泰世華商業銀行股份有限公司（下稱國泰世華銀行）部分
    ：
  1.左新華、羅先偉、羅惠英為能順利以鴻康公司名義向國泰世
    華銀行辦理應收帳款融資貸款，承前概括犯意聯絡，由左新
    華於93年5月13日在鴻康公司辦公室內，代表鴻康公司與國
    泰世華銀行簽訂授信額度800萬元之「綜合授信約定書」，
    嗣羅先偉將原任職國安局會計處少將會計長屈張龍（於95年
    2月16日退伍，所涉陸海空軍刑法罪嫌部分，經國防部高等
    軍事法院檢察署檢察官以95年度偵字第008號為不起訴處分
    確定）所交付「宏基一號工程中央監控系統案規劃提報資料
    」乙冊之契約記載日期由「89年2月9日」變造為「93年9月2
    日」後，提供予國泰世華銀行參考，用以取信並表示鴻康公
    司與軍事機關之關係良好，國泰世華銀行乃於93年11月24日
    ，於鴻康公司辦公室內，與鴻康公司之代表人左新華簽訂另
    件「綜合授信約定書」，將授信額度由800萬元提高為3,000
    萬元。而左新華、羅先偉、羅惠英為能順利向國泰世華銀行
    詐貸，並避免其等行使偽造私文書等行為遭發覺，及確保能
    連續向國泰世華銀行詐得貸款，乃由羅先偉參考羅楊、鴻康
    公司前曾與國安局簽訂之採購契約格式，將附表三所示之原
    有契約之投標廠商、決標標的名稱數量摘要、履約期限、契
    約金額、日期等欄位內容刪除，以電腦列印空白契約書，由
    羅先偉填載相關不實內容，並影印以前曾經承包過上開軍事
    機關所簽真正契約上如附表六編號1「國家安全局特種勤務
    指揮中心關防」公印，黏貼於上開契約上，再予影印偽造附
    表三所示之17件採購契約，及以上開偽造之「大直90090信
    箱收件章」印章蓋印於附表三編號6至17之出貨單上，並偽
    造廠商費款劃撥入帳委託書等私文書，而由羅惠英填製或指
    示不知情之鴻康公司會計畢翠玲填製如附表三所示之不實會
    計憑證統一發票共18張，另出具羅先偉利用上開偽造「國家
    安全局特種勤務指揮中心關防」公印蓋於附表七編號3「應
    收帳款債權轉讓通知書」上而偽造該私文書，用以表示國安
    局同意將該採購契約之應付款匯入鴻康公司設於國泰世華銀
    行營業部第000000000000號備償帳戶內，偽造該「應收帳款
    債權轉讓通知書」私文書後，持上開私文書及會計憑證，連
    續向國泰世華銀行申辦如附表三各欄所示之應收帳款融資及
    申請撥款而行使之。
  2.於鴻康公司向國泰世華銀行申辦上開貸款期間，國泰世華銀
    行為求慎重，於93年12月29日以93國世華業字第0935號函向
    國安局會計處照會（副本發予鴻康公司），經國安局總收發
    室於94年1月4日收受該函（含信封），並轉交不知情之國安
    局會計處收發人員孫家喜（經臺北地檢署檢察官不起訴處分
    確定）收文，再交予原任職國安局會計處上校副會計長徐銘
    鼎（所涉陸海空軍刑法罪嫌部分，經國防部高等軍事法院以
    95年度訴字第011號判決無罪確定）處理，而羅先偉等人因
    收受上開副本，知悉國泰世華銀行以前揭函文向國安局照會
    ，乃由羅先偉與不知情之徐銘鼎聯繫，告稱上開函文並非重
    要文件，交其處理即可，經徐銘鼎同意後，羅先偉即指派不
    知情之羅楊公司員工吳政宏前往國安局會客室取回上開照會
    函文正本及信封，並利用其偽造之「國家安全局會計處」印
    章蓋於附表七編號4備註所示函文上，而偽造如附表七編號4
    之「國家安全局會計處」印文，用以偽造國安局會計處表示
    已收受該函文並同意該函所載內容之私文書後，羅惠英再將
    該函文連同信封一併送回國泰世華銀行而行使之；另由羅先
    偉於94年3月4日前之同月初某日，偽造國安局會計處94年3
    月4日94華總管字第094000085號函（正本：鴻康公司；副本
    ：國泰世華銀行），以前揭偽造之「國家安全局會計處」印
    章蓋於該函文上，偽造如附表七編號5之「國家安全局會計
    處」印文，用以表示國安局會計處同意將前揭採購契約之應
    付款匯入鴻康公司設於國泰世華銀行前開備償帳戶而偽造該
    私文書後，由羅惠英持向國泰世華銀行表示應收帳款債權轉
    讓無誤而行使之；復由羅惠英於附表三編號1至11所示之時
    間，各自羅楊公司設於華南銀行建成分行第0000000000 00
    號帳戶內，提領如各該欄所示之金額後，以如各該欄所示之
    代號為匯款人，各匯入鴻康公司設於國泰世華銀行之前揭備
    償帳戶內，表示各該款項均係國安局匯入之應收帳款；又其
    中如附表三編號17之「採購契約」，經羅惠英於94年8月25
    日持該欄所示之偽造採購契約向國泰世華銀行申請撥款345
    萬元，並向該行承辦行員陳君萍佯稱該件採購契約之業主即
    國安局之照會對象為「沈參謀」、照會電話：0000000000、
    （02）00000000轉分機250127（後改分機為6636），經陳君
    萍於同年8月26日撥打上開電話向有共同詐欺取財犯意聯絡
    之沈憲佐照會，確認該件採購契約之案名、承辦人、金額、
    印文、完工及驗收時間等項，而該電話之使用人沈憲佐則依
    羅先偉之前揭請託，就上開事項均向陳君萍表示確實無誤等
    語，嗣國泰世華銀行之另一承辦行員李慧卿復於同年8月29
    日，亦撥打上開電話向沈憲佐照會，確認該件採購契約之案
    名、金額等項，沈憲佐仍依羅先偉前開請託，向李慧卿表示
    均確實無誤等語，致國泰世華銀行所屬負責承辦上開應收帳
    款融資業務之行員李慧卿、陳君萍均陷於錯誤，誤認鴻康公
    司與國安局間確訂有前揭採購契約，且國安局同意將鴻康公
    司之前揭應收帳款債權讓與該銀行，前開匯入備償帳戶內之
    各款項均係國安局所匯入，因而同意鴻康公司申貸如附表三
    「貸款金額」欄所示之各次貸款，並陸續核撥各該筆貸款至
    鴻康公司設於該行營業部之第000000000000號撥款帳戶內，
    鴻康公司因此連續詐貸取得共計6,023萬5,000元（其中如附
    表三編號1至11之貸款本息均全部償還；編號12部分，經國
    泰世華銀行行使抵銷權後，尚欠本金2萬0893元未償還；編
    號13至17部分之本金均未償還，合計尚未償還之本金總額為
    2,963萬9,107元）。
  (三)華僑商業銀行股份有限公司【後經合併為花旗（臺灣）銀行
    ，下稱華僑銀行】部分：
    左新華、羅先偉、羅惠英為順利以羅楊公司名義向華僑銀行
    復興分行申辦融資貸款，共同承前揭概括犯意聯絡，推由羅
    先偉、羅惠英安排華僑銀行所屬負責對保之行員於93年5月
    11日至羅楊公司前址辦公室，由羅先偉代表羅楊公司與華僑
    銀行簽訂授信額度1,000萬元之「約定書」並對保，嗣羅先
    偉、羅惠英即參考羅楊公司前曾與國安局簽訂之採購契約格
    式，於93年8月下旬某日、94年6月21日，均在羅楊公司前址
    辦公室內，以上開影印「國家安全局特種勤務指揮中心關防
    」公印文黏貼附表四所示2件「採購契約」上，偽造該關防
    之公印文共2枚，用以偽造如該附表所示之2件採購契約，及
    偽造廠商費款劃撥入帳委託書等私文書，另偽造國安局93年
    9月2日函（正本：羅楊公司；副本：國安局會計處），表示
    國安局同意將附表四編號1所示採購契約之應付工程款匯入
    羅楊公司設於華僑銀行復興分行第00000000000000號備償帳
    戶內，並以前開偽造之「國家安全局特種勤務指揮中心關防
    」公印蓋於該函文上而偽造如附表七編號6所示之公印文，
    用以偽造該私文書後，持向華僑銀行復興分行所屬負責承辦
    上開貸款之行員，佯稱前開債權轉讓無誤，連續向該行申辦
    應收帳款融資而行使之，致華僑銀行行員陷於錯誤，誤認羅
    楊公司與國安局間確有各該採購契約存在，且國安局同意將
    該上開應付款匯入羅楊公司設於該行之前揭備償帳戶內，因
    而同意羅楊公司之申貸案，陸續撥付如該附表四所示之貸款
    至羅楊公司設於該行復興分行第00000000000000號撥款帳戶
    內，合計羅楊公司詐貸取得1,000萬元（其中如附表四編號1
    之貸款均已全部償還，惟如該附表四編號2之400萬元貸款，
    則尚欠本金293萬8,830元本金及利息未償還）。
  (四)新竹國際商業銀行股份有限公司（該行嗣經合併為渣打銀行
    ，下稱新竹商銀）部分：
    左新華、羅先偉、羅惠英為順利以羅楊公司名義向新竹商銀
    臺北分行辦理融資貸款，共同承前揭概括犯意聯絡，推由羅
    先偉、羅惠英參考羅楊公司前曾與國防部軍備局採購中心簽
    訂之採購契約格式列印部分內容空白契約加以填載相關不實
    內容，於94年12月上旬某日，以上開影印「國防部軍備局採
    購中心印」、「國防部軍備局採購中心主任」之公印文黏貼
    如附表五所示之「採購契約」上，偽造各該關防之公印文共
    2枚，用以偽造如該附表所示採購契約私文書後，持向新竹
    商銀臺北分行申辦融資貸款而行使之，嗣由羅先偉以前揭偽
    造「國防部軍備局採購中心主任」之公印蓋於「應收帳款債
    權轉讓通知回函」上，偽造如附表七編號7「國防部軍備局
    採購中心主任」之公印文，表示國防部軍備局採購中心同意
    將該附表採購契約所示之應付款匯入羅楊公司設於新竹商銀
    臺北分行第00000000000號備償帳戶內，而偽造該件應收帳
    款債權轉讓通知回函之私文書，並由羅惠英填製如附表五所
    示之不實會計憑證統一發票1張後，持上開通知回函（第二
    聯）之私文書及不實會計憑證，向新竹商銀臺北分行申辦應
    收帳款融資並申請撥款而行使之，致新竹商銀臺北分行之承
    辦行員趙庶寬陷於錯誤，誤認國防部軍備局採購中心對於羅
    楊公司將該件採購案之應收帳款債權讓與該行並無異議，而
    於94年12月12日與羅楊公司簽訂「銀行授信契約書」（羅先
    偉、羅惠英均以個人名義擔任羅楊公司之連帶保證人），並
    由趙庶寬完成簽約、對保手續後，於同年12月13日依約核撥
    2,000萬元至羅楊公司設於該行臺北分行第000000000000號
    帳戶內，羅楊公司因之詐貸取得2,000萬元（上開2,000萬元
    貸款本金均未償還）。
二、嗣因鴻康公司自94年10月間起，未依約繼續償還如附表三編
    號12至17所示貸款，經國泰世華銀行查覺有異，於94年11月
    15日以94國世銀松仁區域字第0935號函向國安局查詢鴻康公
    司向該局承攬工程實情，經國安局會計處於同年12月6日移
    請該局政風室查處，及羅先偉在其犯罪未被發覺前，於94年
    12月30日具狀向臺灣士林地方法院檢察署（下稱士林地檢署
    ）檢察官自首，因而查悉上情。
三、案經內政部警政署刑事警察局移送臺灣臺北地方法院檢察署
    檢察官偵查起訴。
    理  由
壹、證據能力部分：
一、關於本件起訴書證據清單所提之證據資料，及本件判決所引
    用之相關證據方法（詳下述），除被告左新華爭執共同被告
    羅先偉、羅惠英、晉克緯、原審共同被告沈憲佐於歷次警詢
    、偵訊、訊問及準備程序筆錄，及證人李慧卿、陳君萍、林
    駿宏、許育達、李雨蒼、孫家喜、吳政宏、畢翠玲於歷次警
    詢、偵訊筆錄所為供述之證據能力；被告晉克緯爭執共同被
    告羅先偉、羅惠英於歷次警詢、偵訊、訊問筆錄，及證人林
    駿宏、許育達於歷次警詢、偵訊筆錄所為供述之證據能力；
    被告羅惠英於本院審理時始爭執共同被告羅先偉、晉克緯、
    及證人李慧卿、林駿宏、潘同楨、趙庶寬、畢翠玲於歷次警
    詢、偵訊筆錄所為供述之證據能力外，對於其餘證據資料之
    證據能力均不爭執，而本院審核各該其餘證據資料作成之情
    況，核均無不具證據能力之情形，則各該證據資料均有證據
    能力，合先敘明。
二、按刑事訴訟法有關傳聞法則及例外之規定（第159條至第159
    條之5），如條文已明定得為證據者（如第159條之1第1項）
    ，或依規定原則上有證據能力，但當事人未抗辯其有例外否
    定證據能力之情形者，即無庸就其如何具有證據能力而為說
    明。同法第159條之1第2 項規定：「被告以外之人於偵查中
    向檢察官所為之陳述，除顯有不可信之情況者外，得為證據
    」，已揭示被告以外之人於偵查中向檢察官所為之陳述，原
    則上為有證據能力，僅於顯有不可信之情況，始例外否定其
    得為證據。是被告如未主張顯有不可信之情況時，檢察官自
    無須就無該例外情形而為舉證，法院亦無庸在判決中說明無
    例外情形存在之必要；僅於被告主張有例外情形而否定其得
    為證據時，法院始須就有無該例外情形予以調查審認，核先
    敘明。又被告有與證人對質及詰問證人之權利，其中所謂「
    對質」，是指被告與證人同時在場，面對面互為質問之意。
    而被告之對質權，係藉由對質程序，法院得以觀察其問答之
    內容與互動，親身感受而獲得心證，有助於真實之發現；詰
    問權則係指訴訟上當事人有在審判庭輪流盤問證人，以求發
    現真實，辨明供述證據真偽之權利。現行刑事訴訟法對於詰
    問制度之設計，以同法第166條以下規定之交互詰問為實踐
    ，屬於人證調查證據程序之一環；與證據能力係指符合法律
    所規定之證據適格，而得成為證明犯罪事實存在與否之證據
    資格，性質上並非相同。偵查中檢察官為蒐集被告犯罪證據
    ，訊問證人旨在確認被告嫌疑之有無及內容，與審判期日透
    過當事人之攻防，調查人證以認定事實之性質及目的，尚屬
    有別。偵查中訊問證人，法無明文必須傳喚被告使之得以在
    場，刑事訴訟法第184條第2項亦僅規定因發見真實之必要，
    得命證人與被告對質，是檢察官偵查中雖未命證人與被告對
    質，尚非違法。此項未經被告對質之被告以外之人於偵查中
    向檢察官所為之陳述，依刑事訴訟法第159條之1第2項之規
    定，原則上屬於法律規定為有證據能力之傳聞證據，於例外
    顯有不可信之情況，始否定其得為證據，業如前述。現行刑
    事訴訟法關於行通常審判程序之案件，為保障被告之反對詰
    問權，復對證人採交互詰問制度，其未經詰問者，僅屬未經
    合法調查之證據，並非無證據能力，而禁止證據之使用。此
    項詰問權之欠缺，非不得於審判中由被告行使以資補正，而
    完足為經合法調查之證據。倘被告於審判中捨棄對質、詰問
    權，自無不當剝奪被告對質、詰問權行使之可言（最高法院
    97年台上字第1069號判決意旨參照）。本件被告左新華、羅
    惠英、晉克緯雖辯稱證人即共同被告羅先偉、羅惠英、晉克
    緯於偵訊、原審訊問及準備程序筆錄，及證人李慧卿、陳君
    萍、林駿宏、許育達、李雨蒼、孫家喜、吳政宏、趙庶寬、
    畢翠玲於偵訊筆錄所為之供述，係審判外之陳述，並無證據
    能力，惟證人即共同被告羅先偉、羅惠英、晉克緯於公判庭
    所為陳述，原則上本有證據能力；另本件證人即共同被告羅
    先偉、羅惠英、晉克緯、及證人李慧卿、陳君萍、林駿宏、
    許育達、李雨蒼、孫家喜、吳政宏、趙庶寬、畢翠玲於偵訊
    筆錄所為之供述，被告等人及其辯護人並未能具體指證上開
    證人、共犯於檢察官偵查之陳述，有何違法或不當取供等外
    部情狀而使其等證述有顯不可信之情況，且依卷內相關事證
    亦乏積極證據證明上開偵查程序有何違法之處，原則上亦應
    有證據能力。
三、次按被告以外之人，如證人於警詢中之陳述，雖係審判外之
    陳述，然於法院審理中，如已賦予被告對於證人之對質詰問
    權，如認證人於警詢中之陳述，顯與渠於法院審理中居於證
    人地位而經公訴人、被告及其指定辯護人所為之交互詰問之
    陳述有所不符時，於可認證人於警詢中所為之陳述，顯具有
    較為可信之特別情況時，且為證明犯罪事實存否所必要者，
    依刑事訴訟法第159條之2規定，仍應認證人於警詢中所為之
    陳述，具有證據能力，而可由法院依經驗法則及論理法則來
    採為認定犯罪事實存否之依據。本件證人即共同被告羅先偉
    、羅惠英、晉克緯均經原審及本院前審於審判期日傳喚到庭
    ，行交互詰問程序，直接言詞審理檢視其證詞，並給予被告
    及辯護人等詰問之機會，且提示前揭證人等之上開警詢筆錄
    之要旨，由被告及辯護人等依法辯論，完成法定調查程序。
    而本院認為證人即共同被告羅先偉、羅惠英、晉克緯於警詢
    中所述，並無任何積極證據證明警方有違法取供之情形，即
    可擔保其陳述之任意性，復核與證人李慧卿、陳君萍、林駿
    宏、許育達、李雨蒼、孫家喜、吳政宏、趙庶寬、畢翠玲於
    偵訊或原審審理時之證述有一致性，應有可信之處，又此雖
    與渠等於原審或本院審理中所述有所不符，惟斟酌被告左新
    華、羅先偉係認識20多年之故友，彼此交情非比尋常，被告
    羅惠英亦因被告羅先偉之故而協助被告左新華處理鴻康公司
    之財務，另被告羅先偉、晉克緯在本件發生之前即認識，並
    於92年6月間應被告羅先偉之邀受聘擔任公司顧問，顯無何
    舊怨，而被告羅先偉、羅惠英等於95年2月8日接受第一次警
    詢時，均不知彼此於警詢時之供述內容，要無串證加害他人
    之動機及可能，況依被告羅先偉、羅惠英、晉克緯於警詢所
    供之內容，並非替其等自身或針對特定人脫免罪責，所供前
    揭內容又相符合，足認被告羅先偉、羅惠英、晉克緯於前開
    警詢中之陳述，具有較可信之特別情況，並為證明本件被告
    犯罪事實存否所必要，故均有證據能力。
貳、實體部分：
一、訊據被告羅先偉坦承前揭犯罪事實，然於本院中稱：原判決
    附表一至附表五並非均為虛偽，並聲請調查92年1月1日至94
    年12月13日羅楊公司、鴻康貿易公司有無承作國家安全局如
    附表一編號3、4、7、8、10、12、13、14、15；附表二編號
    4、5、7、8、10、11、12、13、14；附表三標號1、2、3、6
    、8、9、10、11、13、14、15、16、17附表四編號2所示之
    工程或採購案云云；訊據被告左新華對於除附表二編號6、
    附表三編號4、12以外之採購契約均屬偽造之契約，前開印
    章均係被告羅先偉利用前揭不知情之刻印業者所偽刻，及被
    告羅先偉、羅惠英等曾連續以如附表一至五所示之偽造採購
    契約，各以羅楊、鴻康公司名義向各該附表所示之銀行申辦
    應收帳款融資並申請撥款而行使之等情，固不爭執，惟矢口
    否認有與被告羅先偉等人共同行使偽造文書、詐欺等犯行，
    辯稱：伊僅負責鴻康公司之業務，而將該公司財務交予羅惠
    英處理，羅惠英、羅先偉均未告知其等所為前揭行使偽造文
    書、詐欺等犯行，伊不知前開印章係羅先偉所偽刻，並未與
    羅先偉、羅惠英共同為本案犯行云云；訊據被告羅惠英、晉
    克緯佐固不爭執如附表一至五所示之採購契約均係偽造之契
    約，前開印章係被告羅先偉利用某不知情之刻印業者所偽刻
    ，及被告羅先偉等曾連續以如前開偽造之採購契約，各以羅
    楊、鴻康公司名義向各該附表所示銀行申辦應收帳款融資並
    申請撥款而行使之等情，惟均矢口否認有與被告羅先偉等人
    共同行使偽造文書、或詐欺等犯行，被告羅惠英於本院審理
    時辯稱：本件用假契約向銀行貸款一事伊不知情，因伊只是
    會計，是內勤工作，伊是依據羅先偉或左新華給伊的資料提
    供給銀行貸款，銀行撥下來的錢伊也沒有分到，分別是二家
    公司使用云云；被告晉克緯辯稱：伊僅係在羅楊公司擔任顧
    問，並不知前揭印章均係偽刻，亦不知前揭採購契約均係偽
    造之契約，且於附表一編號1至10、13至15、附表二編號3至
    13所示應收帳款融資申請案之各該銀行承辦人向伊照會時，
    伊並未表示自己當時係任職於國安局之「晉中校」，亦未以
    「晉中校」之身分接受各該銀行照會，而未與羅先偉、羅惠
    英共同為本件犯行云云；又被告晉克緯之選任辯護人為被告
    辯護稱被告晉克緯並無銀行法第125條之3之適用，並稱被告
    晉克緯尚未清償金額未逾1億元，故不符合銀行法第125條之
    3之構成要件，並聲請調查遠東銀行照會晉克緯案件錄音帶
    ，以釐清晉克緯照會所涉案件及金額云云。
二、經查：
  (一)被告左新華為臺北市大同區○○○路344巷41號10樓之4之「
    鴻康公司」負責人，被告羅先偉為臺北市○○區○○路59號
    10樓之1之「羅楊公司」負責人，被告羅惠英原為羅楊公司
    之會計，因鴻康公司自92年間起發生財務困難，左新華乃向
    羅先偉尋求協助，經羅先偉應允後，被告羅惠英乃兼為左新
    華處理鴻康公司之財務，嗣後鴻康公司之相關帳冊資料即轉
    至羅楊公司之辦公室，由羅惠英以鴻康公司之相關資料，協
    助左新華調度資金，並向銀行申辦應收帳款融資，嗣被告左
    新華自93年1月間起，因往返臺灣地區與大陸地區經商，偶
    有不在臺灣之情形，乃將鴻康公司及其本人之大、小章交予
    被告羅先偉，並指示被告羅惠英在其不在臺灣時，鴻康公司
    之相關事務均聽從被告羅先偉指示，且被告左新華、羅先偉
    係認識20多年之朋友，羅楊、鴻康公司貸款下來的錢均係互
    相支援使用，左新華、羅先偉常常開會，公司都是他們直接
    命令等情，業據證人即共同被告羅惠英於原審審理時結證陳
    明在卷（見原審卷六第70頁、第74頁），核與其於警詢時供
    述之內容相符（見臺北地檢署95年度偵字第3200號卷一第30
    頁），並有被告左新華之入出境資訊連結作業查詢資料在卷
    可稽（見原審卷五第190頁），復為被告左新華、羅先偉所
    不否認，堪予採信。參諸證人即共同被告羅先偉於原審審理
    時結證稱：以「鴻康公司」名義向銀行貸款取得之款項，鴻
    康、羅楊二家公司都有使用等語（見原審卷六第69頁反面）
    ，核與被告羅惠英於同日所供（見同卷第69頁反面），及卷
    附經被告左新華、羅先偉分別或共同簽名之羅楊、鴻康公司
    銀行存摺及各該公司之轉帳傳票（見原審卷六第72至100頁
    ）相符，足認被告羅先偉、左新華彼此認識20多年，交情非
    比尋常，其等負責經營之羅楊、鴻康公司間，互有業務、資
    金相互支援使用之事實，均堪認定。另被告晉克緯原任職於
    行政院海岸巡防署情報處中校參謀，於90年3月1日退伍，並
    自92年6月間起，由被告左新華、羅先偉聘僱擔任鴻康、羅
    楊公司之顧問，原審共同被告沈憲佐原係任職總統府侍衛室
    警衛組參謀官、上校副組長，於92年5月間因擔任總統府侍
    衛室「戰情管理結合目標物追蹤系統」採購案之需求單位承
    辦人，與羅先偉等人認識並互有往來，於95年2月17日退伍
    等情，業據其等分別供述在卷，核與被告羅先偉、羅惠英等
    所供相符，並有被告晉克緯於花旗銀行復興分行開戶之薪資
    存摺及往來明細表、總統府侍衛室簽呈在卷可稽（見原審卷
    四第46至73頁、第237至245頁），亦堪認定。
  (二)羅楊、鴻康公司各於前揭時、地與遠東商銀、國泰世華銀行
    、華僑銀行分別簽訂「國內應收帳款承購總合約書」、「綜
    合授信約定書」、「約定書」，各約定如前揭事實欄所示之
    授信額度，據以向各該銀行申辦如附表一至四所示之應收帳
    款融資並申請撥款，另就附表五所示之採購契約向新竹商銀
    申辦應收帳款融資並申請撥款，由被告羅先偉填載相關契約
    內容後，並影印以前曾經承包過的真正契約上如附表六編號
    1至6所示之「國家安全局特種勤務指揮中心關防」、「國防
    部採購局局長印」、「國防部採購局印」、「國防部軍備局
    採購中心印」、「國防部軍備局採購中心主任」、「國防部
    政治作戰總隊總隊長印」等印文，及如附表六編號7、8所示
    「國家安全局會計處」、「大直90090信箱收件章」之戳章
    、印文，將影印之契約及公印文兩部分文字重新組合後，偽
    造如附表一至五所示之「採購契約」、並以偽刻之「大直90
    090信箱收件章」蓋印於附表三編號6至17之「出貨單」、偽
    造之「廠商費款劃撥入帳委託書」，及如附表七所示之各該
    件私文書上，用以偽造各該件私文書，並由被告羅先偉、羅
    惠英以如事實欄所示之方法，連續向各該銀行詐貸取得各該
    欄所示之款項，且前開「宏基一號工程中央監控系統案規劃
    提報資料」係變造所得之私文書，另如附表一至五各欄所示
    ，由被告羅惠英填製或指示不知情之畢翠玲填製之統一發票
    ，均屬無實際交易事實而虛開之不實發票等情，業據證人即
    共同被告羅先偉、羅惠英、證人畢翠玲、孫家喜、吳政宏於
    原審審理時分別證述在卷（見原審卷五第248至265頁、原審
    卷六第3至22頁），核與證人即負責查處本案之國安局政風
    處人員李雨蒼於原審審理時結證略稱：依其查處所得資料，
    前揭附表所列之採購案，均係自網路下載國安局在行政院公
    共工程委員會網頁上所公告之契約後，加以偽造所得等語（
    見原審卷六第58頁）相符，而被告羅先偉於原審供述：（附
    表一至五所示）採購契約不是使用偽造之（機關或首長）公
    印加蓋（見原審卷六第85頁）；其以證人身分證述：伊係以
    電腦列印空白契約書，填上相關內容，影印真正契約書上之
    國安局等機關之印文，加以組合，偽造完整之契約等語（見
    原審卷六第62頁），又共同被告羅惠英及證人畢翠玲、孫家
    喜、吳政宏於原審之證述，亦未提及曾以偽刻之機關或首長
    公印加蓋在採購契約上（見原審卷五第250至256頁、原審卷
    六第16、17頁、第70至75頁），可見被告羅先偉係於93 年1
    月28日（起訴書誤載為同年5月13日）前某日，先請不知情
    之公司內小姐將如附表一至五所示「採購契約」之原先契約
    內之投標廠商、決標標的名稱數量摘要、履約期限、契約金
    額、日期等部分欄位內容刪除，以電腦列印契約書，由被告
    羅先偉填入相關不實內容後，再影印以前曾經承包過的真正
    契約上國安局等機關印文，將兩部分文字重新組合後，偽造
    如附表一至五所示之採購契約。另被告羅先偉亦委請不知情
    之刻印業者偽刻附表六編號1、4、5之「國家安全局特種勤
    務指揮中心關防」、「國防部軍備局採購中心印」、「國防
    部軍備局採購中心主任」等公印和附表六編號7、8所示「國
    家安全局會計處」、「大直90090信箱收件章」之戳章，而
    偽造上開公印文、印文，用以偽造如附表一編號16、附表二
    編號1、附表三編號12、附表五編號1之「應收帳款債權轉讓
    通知書」、附表三編號6至17所示之「出貨單」、「廠商費
    款劃撥入帳委託書」，及附表七之函文，此業經被告羅先偉
    於原審供承在卷（見原審卷六第62頁反面），及內政部刑事
    警察局95年1月25日刑鑑字第0950013869號、95年2月6日刑
    鑑字第0950016168號鑑定書二份在卷可參（見95年度警聲搜
    字第244號偵查卷二第256頁至264頁），並有前揭各件偽造
    之採購契約、遠東商銀「國內應收帳款承購總合約書」及「
    國內應收帳款承購同意書」、國泰世華銀行「綜合授信約定
    書」、國防部軍備局採購中心95年1月3日昇輜字第09500000
    35號函送羅楊公司偽造該局採購中心公印之「應收帳款債權
    轉讓通知書」、95年2月15日昇輜字第0950001059號函送關
    防印文留存表、國安局94年12月8日（094）陽生字第002302
    5號函、94年12月15日（094）陽生字第0023387號函、95年1
    月26日（095）潔全字第0003100號函、95年3月7日（095）
    潔全字第0004920號函送92至94年羅楊及鴻康公司得標清單
    、宏基一號工程中央監控系統案規劃提報資料、國泰世華銀
    行營業部93年12月29日（093）國世華業字第0935號函暨郵
    件查單、偽造之國安局會計處94年3月4日九四華總管字第09
    4000085號函、應收帳款債權讓與通知書、國泰世華所提鴻
    康公司授信往來明細、變造之「宏基一號工程中央監控系統
    案規劃提報資料」乙冊、遠東商銀所提鴻康公司第00000000
    000000號備償帳戶存摺影本、羅楊公司第00000000000000號
    備償帳戶存摺影本、95年3月7日刑鑑字第0950033995號鑑定
    書、遠東商銀所提羅楊公司承作量明細表及相關電話照會記
    錄、華僑銀行所提「授信審核表」、該行債權資產管理處95
    年5月9日（95）僑銀北債管字第0221號函檢送前揭約定書、
    保證書、借據、額度動用申請書及如附表四編號1、2所示契
    約之契約書、廠商費款劃撥入帳委託書、授信撥貸登錄單、
    帳戶往來明細、新竹商銀所提授信申請書、契約書、統一發
    票、電話照會備忘、帳戶往來明細、本票、國內應收帳款承
    購同意書、動用通知書等在卷可稽（見士林地檢署95年度他
    字第195號卷第78至84頁、95年度他字第250號卷第1至4頁；
    臺北地檢署95年度警聲搜字第244號卷一第13至23頁、第24
    至33頁、第40至425頁、卷二第22頁、第36至58頁、第124至
    133頁、第256至264頁、95年度偵字第3200號卷二第72至114
    頁、第152至158頁、第190至247頁、第256至301頁、第329
    至388頁、第422至440頁、卷三全卷、卷四全卷、95年度偵
    字第6832號卷二第259頁、第321至323頁、第326頁、第422
    至443頁），自堪認定。至被告左新華於原審辯稱如附表二
    編號6、附表三編號4所示之採購契約係屬真實之契約，被告
    羅先偉於本院上訴審辯稱如附表二編號6、附表三編號12所
    示之採購契約係屬真實之契約云云，並提出國安局之收取保
    固金統一收據各1紙為證，惟此與證人李雨蒼上揭證述不符
    ，且卷附之附表二編號6、附表三編號4、12所示之採購契約
    內容，顯與前開國安局95年3月7日（95）潔全字第0004920
    號函附92至94年羅楊及鴻康公司得標清單上所列載各該類採
    購契約之契約金額相距甚大、且履約期限亦有所不同，又經
    本院將附表二編號6、9，及附表三編號4、12所示之採購案
    ，送請國安局比對上開契約之真偽，結果關於附表二編號4
    「總統府外周圍邊監控系統採購案」、附表二編號9「玉山
    寓所內、外圍牆監控系統建置、遷移暨復原工程採購案」及
    附表三編號4「玉山官邸安全防護警報監控採購案」，均與
    原契約不符，而附表三編號12所示之「玉山寓所內、外圍牆
    監控系統建置工程採購案」經查該局特勤中心，並無此採購
    案件，有國安局99年10月8日（099）允秀字第0045650號函
    （見本院卷一第96至97頁），是被告左新華、羅先偉前開所
    辯，自無可採。又被告羅先偉於本院辯稱：原判決附表一至
    附表五之契約並非均屬虛偽，並聲請函查92年1月1日至94年
    12月13日羅楊公司、鴻康貿易公司有無承作國安局如附表一
    編號3、4、7、8、10、12、13、14、15；附表二編號4、5、
    7、8、10、11、12、13、14；附表三標號1、2、3、6、8、9
    、10、11、13、14、15、16、17附表四編號2所示之工程或
    採購案是否真正云云，經本院將上開採購案函詢國安局，以
    查明上開採購契約是否為真正，經該局函覆以附表一編號3
    、7所示「無線式擴音設施採購案」及「視聽設備採購案」
    ；附表二編號4之「安泰營區行政暨消防廣播及視聽設施採
    購案」；附表三編號1、2、11之「固定式衛星導航儀及衛星
    監控模組採購案」、「門禁管制系統設備擴充案」、「仁愛
    寓所監控採購案」之契約內容及金額與本局特勤中心原契約
    不符，而其餘如附表一編號4、8、10、12、13、14、15；附
    表二編號5、7、8、10、11、12、13、14；附表三標號、3、
    6、8、9、10、13、14、15、16、17附表四編號2所列採購契
    約該局均查無上開購案，有國安局99年11月22日（099）允
    秀字第0047327號函及清查結果彙整表（見本院卷一第163至
    164頁反面），而就附表一編號12部分，國防部亦函覆以本
    部軍備局採購中心並未與羅楊公司簽訂「節目排程控制與數
    位化系統（HL94002L172PE）」採購案契約，有國防部99年1
    1月12日國備採管字第0990 016995號函（見本院卷一第162
    頁），足見被告羅先偉於本院所辯，亦不足採。
  (三)關於被告左新華有共同參與本案行使偽造私文書、詐欺等犯
    行之事實，業據被告羅先偉於警詢、偵訊時一再供稱：(1)「
    （你與左新華究竟誰主謀以偽造鴻康與國安局標案合約向國
    泰世華銀行及遠東商銀辦理融資？）是我與左新華共同研商
    以偽造鴻康公司與國安局採購標案合約向國泰世華及遠銀進
    行融資」、「17件標案合約都是我偽造的，並經左新華同意
    後，才拿這些偽造採購標案合約，分別向國泰世華、遠銀辦
    理融資」、「偽造國安局採購標案合約內容由我所決定，並
    告知左新華知情，然後由我交代羅惠英去製作偽造合約，羅
    惠英再叫羅楊公司員工繕打，再由晉克緯佯裝國安局人員接
    聽照會電話」、「以偽造鴻康公司與國安局之標案合約所辦
    理融資案，左新華都知情」等語（見95年度偵字第3200號卷
    一第8頁所附95年2月8日警詢筆錄、第275頁、第280頁所附9
    5年2月13日警詢筆錄）；(2)「（你偽造國安局合約，左新華
    、羅惠英是否知道？）都知道」（見臺北地檢署95年度偵字
    第3200號卷一第227頁所附95年2月9日偵訊筆錄）、「（你
    們以不實的採購契約向銀行融資，左新華是否都知道？）知
    道，都是我們二人先討論過後，才實行的」；(3)「你做這些
    事情，左新華是否知道？）他都知道」等語（見原審卷95年
    度聲羈字第49號卷第11頁訊問筆錄），核與被告羅惠英於警
    詢時供稱：「（當初羅楊公司內係何人提議以假的國安局採
    購案合約向銀行進行應收帳款融資？）左新華及羅先偉」，
    並稱以假採購案向銀行申辦融資，最早係由被告羅先偉提議
    ，被告左新華亦有同意，並經左新華、羅先偉二人商量後，
    要求被告晉克緯負責接受銀行人員照會等語（見臺北地檢署
    95年度偵字第3200號卷一第35頁所附95年2月8日警詢筆錄、
    第234至235頁偵訊筆錄）相符，亦與羅先偉於原審審理時以
    證人身分結證稱：其於95年2月8日警詢、同年2月9日偵訊時
    ，確曾為前揭供述，並稱羅楊、鴻康公司要融資時，如被告
    左新華在國內，其均會向左新華報告要向何家銀行融資，每
    一筆合約書要貸款時，其都有向左新華表示要用哪個合約書
    去向銀行貸款及貸款之金額，且前揭偽造之採購契約書內容
    ，其有大概告訴被告左新華等語（見原審卷六第62至69頁審
    判筆錄），及羅惠英於原審審理時亦以證人身分結證稱：其
    於95年2月8日警詢時，確曾為前揭供述等語（見原審卷六第
    70頁審判筆錄）。而被告羅惠英於本件95年8月28日原審準
    備程序時，當庭供稱如附表二、三所示之鴻康公司發票，均
    係被告左新華在出國前叫其幫忙開立的等語（見原審卷一第
    62頁準備程序筆錄），而被告羅先偉於原審行準備程序時更
    具狀表示「實則鴻康公司之負責人及決策者始終係被告左新
    華，被告羅先偉從未干預亦無權過問，只有左新華不在國內
    時，才會暫代被告左新華簽署鴻康公司之領款憑條，以利鴻
    康公司之正常營運。鴻康公司以偽造之採購標案向國泰世華
    及遠東商銀借款等行為，實為被告左新華自行決定之行為」
    等語（見原審卷一第81頁反面），於原審前揭審理期日結證
    稱前揭書狀內容與其當時向選任辯護人所陳述之內容一致，
    經其看過內容後才蓋章等語（見原審卷六第69頁審判筆錄）
    ；且經核對前揭羅楊及鴻康公司存摺及轉帳傳票（見原審卷
    五第72至100頁），除均經被告羅先偉於各該傳票上之「核
    准」欄簽名批示外，其中11張並經被告左新華簽名確認，其
    中有2張傳票更經被告左新華與羅先偉同時於「核准」欄簽
    名批示（見原審卷五第90頁反面、第92頁），而經細繹各該
    傳票所載收支內容所示，不僅有羅楊、鴻康公司互相以轉帳
    等方式，彼此融通資金之情形，更有部分款項係匯入被告左
    新華設於華僑銀行復興分所設帳戶（見原審卷第五第92頁正
    、背面各第二紙傳票所載），其中有甚多筆款項均經載明係
    匯入前揭各「備償帳戶」內，顯係與附表一至五所示之各筆
    貸款有關，被告左新華既於各該傳票上簽名確認，甚至批示
    核准，顯見其知悉上開各情。另依證人林駿宏於原審審理時
    結證稱：左新華是鴻康公司的老闆，因鴻康公司要借款，公
    司負責人要做連帶保證人，所以我就與左新華對保。而一般
    新增往來或增貸或續約會簽立契約並對保，我與左新華對保
    的案件大約有二、三次等語（見原審卷六第5頁），而被告
    左新華為鴻康公司負責人，對鴻康公司93、94年間經營狀況
    及其規模應有一定了解，顯無須不斷新增、擴大銀行所給予
    授信額度，惟其仍在公司93、94年度無此營運規模及需求下
    ，與各銀行完成新增、擴大授信額度契約，並親自完成對保
    ，以利本件詐貸案之遂行，益證其實際參與之情。末按被告
    左新華、羅先偉係認識20幾年之老朋友，彼此交情自非比尋
    常，被告羅惠英亦因羅先偉之故而協助被告左新華處理鴻康
    公司之財務，已如前述，顯與被告左新華無何舊怨，而羅先
    偉、羅惠英等於95年2月8日接受第一次警詢時，復均不知彼
    此於警詢時之供述內容，並無串證加害被告左新華之動機及
    可能，所供前揭內容又非替其等自身或他人脫免罪責，所供
    前揭內容又相符合，足認被告羅先偉、羅惠英於前開警詢、
    偵訊及原審訊問、準備程序時，各別所為前揭供述，與事實
    相符，均堪採信，則被告左新華確與被告羅先偉、羅惠英共
    同商討以前開偽造之採購契約，連續向附表一至五所示之各
    該銀行詐貸，而有與被告羅先偉、羅惠英共同為本件行使偽
    造私文書、向銀行詐貸款項等犯行，自堪認定。至於被告羅
    先偉、羅惠英於原審審理時，雖均改稱被告左新華不知本件
    偽造採購契約之事實等語，惟其等所述均與上開事證不符，
    顯係事後迴護被告左新華之詞，均不足採。
  (四)又被告羅惠英於本院上訴審理時雖翻供稱：本件用假合約向
    銀行貸款伊不知情，因伊只是會計，是內勤工作，伊是依據
    羅先偉或左新華給伊的資料提供給銀行貸款云云，惟此與被
    告羅先偉、羅惠英、晉克緯於警詢、偵查、及證人林駿宏、
    許育達、李慧卿、趙庶寬、畢翠玲於偵訊或原審審理均提及
    被告羅惠英有實際參與本件詐貸過程之供述明顯不符。況依
    被告羅惠英於警、偵訊即一再供承：假採購案向銀行申辦融
    資，最早係由被告羅先偉提議，被告左新華亦有同意，並經
    左新華、羅先偉二人商量後，要求被告晉克緯負責接受銀行
    人員照會（見臺北地檢署95年度偵字第3200號卷一第35頁、
    第234至235頁），堪認被告羅惠英最初即知悉欲向銀行詐貸
    而參與之，其上開所辯，顯係事後諉責之詞，殊無可取。至
    被告羅惠英雖於本院另聲請傳喚證人陳俊吉，以證明其僅係
    會計，非負責工程施作，不知合約係偽造，惟因此部分事證
    已臻明確，核無賡續傳喚必要，併此敘明。
  (五)另關於被告晉克緯就附表一編號1至10、13至15、附表二編
    號3至13所示之各該件應收帳款融資申請案，乃遠東商銀之
    審查人員因認要入帳至備償帳戶之匯款人僅有90240等代號
    而屬不明確，且照會電話不能夠經由機關之電話總機進而對
    該公司有無實質交易產生疑義，羅先偉乃安排遠東商銀所屬
    負責對保之行員林駿宏、許育達，於93年間某日至羅楊公司
    ，向林駿宏等佯稱晉克緯當時係任職國安局特勤中心，而晉
    克緯不僅未否認羅先偉上開介紹，且由其當場針對一般軍事
    機關採購案之開標、驗收及付款流程，向林駿宏、許育達提
    出說明，復由羅先偉提出原任職國安局會計處少將會計長屈
    張龍之名片予林駿宏，佯稱如有任何疑慮，亦可向屈張龍照
    會，致林駿宏、許育達等均陷於錯誤，乃解除該公司無實質
    交易之疑義，且認晉克緯當時確係任職國安局特勤中心，而
    同意就羅楊、鴻康公司與國安局等機關間之採購融資案，均
    以電話方式對晉克緯進行照會，而就各該詐貸案件與被告左
    新華、羅先偉、羅惠英等共同為行使偽造私文書、詐欺等犯
    行之事實，業據證人即共同被告羅先偉於警詢、偵訊時一再
    供稱：「（你是否有向遠東商銀人員介紹晉克緯為國家安全
    局人員？如何介紹？）當我和左新華以偽造鴻康公司與國安
    局採購標案合約辦理融資時，遠東商銀襄理林駿宏曾至羅楊
    公司拜訪，當時我即向林駿宏介紹晉克緯係國安局人員」、
    「遠銀照會鴻康公司之融資案時，我係委託晉克緯負責接聽
    照會電話，當遠銀打電話照會鴻康公司與國安局間是否有採
    購標案合約時，要晉克緯佯裝國安局人員，向銀行照會人員
    表示國安局與鴻康公司確實有採購案之存在及進行情形」、
    「遠銀襄理林駿宏至羅楊公司拜訪，當時我即向林駿宏介紹
    晉克緯係國安局人員，如果要照會要找晉克緯」，並稱：其
    於92年間聘請被告晉克緯到羅楊、鴻康公司擔任顧問，月薪
    3 萬元由鴻康公司支付，並由其提供資料，指示羅惠英轉告
    晉克緯於接受銀行照會時，應如何回答，晉克緯亦知悉照會
    內容是假的等語（見臺北地檢署95年度偵字第3200號卷一第
    9頁、第228至229頁），於原審審理時結證稱其於警詢、偵
    訊時，確為上開供述，內容確實等語（見原審卷六第64頁審
    理筆錄）；另證人即共同被告羅惠英於警詢時亦供稱：其送
    予銀行之資料，亦會影印一份予被告晉克緯，由晉克緯負責
    以國安局「晉中校」之身分接受銀行照會鴻康公司所提供之
    國安局虛偽採購案等語（見95年度偵字第3200號卷一第234
    至235所附95年2月9日偵訊筆錄）、於原審審理時證稱：其
    交給被告晉克緯之資料是每一個照會案件就是記載於一張紙
    或直接影印發票予晉克緯，其上記載各該採購之金額、案名
    、日期等語（見原審卷六第70頁反面）；另證人林駿宏於原
    審審理時亦結證稱：因為入帳到我們遠東銀行的備償帳戶匯
    款人不明確，只有寫代號，而且照會電話又不能經過總機，
    審查人員覺得此部分疑慮很大，經我向被告羅惠英反應，後
    來被告羅惠英告訴我，她與被告羅先偉討論結果，就請買方
    部分的人出面，安排與被告晉克緯見面，讓我們確認有真實
    的交易。當時羅楊公司已經簽約，鴻康公司還沒簽約，額度
    也都還沒有申請。被告羅先偉於93年間某日安排其與被告晉
    克緯見面，當天許育達也有一起去，被告羅先偉當場介紹稱
    被告晉克緯係在國安局特勤中心服務，負責採購業務，鴻康
    、羅楊公司之業務均係與被告晉克緯配合，其即與被告晉克
    緯確認國安機關之一般買賣、採購、驗收、付款及相關流程
    ，請被告晉克緯說明。而被告晉克緯當時穿軍服、配戴識別
    證，除表示其係在國安局特勤中心服務外，並稱總統府亦係
    軍事機關，係由國安局負責維安工作，相關工程亦係由國安
    局編列預算維護、維修等。另被告羅惠英曾向其告稱關於國
    安局之採購案，要向被告晉克緯照會等語（見原審卷六第7
    至8頁、第10頁至12頁）；另證人即遠東商銀行員許育達於
    原審審理時亦結證略稱：其曾依林駿宏提供之電話向被告晉
    克緯進行照會，於電話中詢問對方即被告晉克緯是否為「晉
    中校」，被告晉克緯答稱：「是」，經其再就各採購案，各
    詢問該特定採購案之案名、金額、是否驗收完成、已經請款
    等項，均獲肯定答覆後，才會撥款，及其有一次曾與林駿宏
    共同前往羅楊公司辦公室與「晉中校」見面，當時曾見到「
    晉中校」即被告晉克緯及被告羅先偉等人，而被告晉克緯於
    見面時，曾提及其係任職國安局，並拿出一個識別證供其確
    認，當時被告晉克緯並未表示其已退伍，亦未表示其係在羅
    楊公司擔任顧問等語（見原審卷六第15頁），均互核相符。
    且依原審97年11月20日當場勘驗卷附遠東商銀所提羅楊公司
    向該行申辦應收帳款融資申請案時，由該行許姓行員（應為
    許育達）向被告晉克緯照會之錄音帶及譯文所示，該許姓行
    員不僅於照會時明白表示係遠東商銀之行員，亦向被告晉克
    緯詢問是否係「晉中校」，而晉克緯亦明確答稱：「是」，
    該行員即以「中校」稱呼被告晉克緯，並於電話中向晉克緯
    確認羅楊公司是否有承接一個「安泰營區訓練教室視聽設備
    」之採購案、金額及是否已完工等項，而被告晉克緯則答稱
    上開採購案已經完工，金額為470萬元而完成照會程序等語
    （見原審卷四第211至212頁），核與證人即共同被告羅先偉
    、羅惠英前揭供述及證人林駿宏之前揭證詞相符。參以被告
    晉克緯於原審審理時亦供稱其當時係應被告羅先偉之指示，
    擔任羅先偉之「國安局窗口」，且於遠東商銀承辦行員進行
    照會時，其並不具「國安局窗口」之身分，卻於該行員稱呼
    其為「晉中校」或「中校」，並以該身分向其進行照會時，
    並未否認該身分，而以被告羅惠英提供之前開紙條或影印之
    發票所載資料，接受銀行行員照會等語（見原審卷六第75頁
    反面至76頁），亦與上開事證相符，自堪採信。至證人張志
    田於原審審理時雖證稱：晉克緯當天沒有提到自己是國安局
    的人。當時著一般服裝。且晉克緯跟遠東銀行的人交換羅楊
    公司顧問的名片云云，惟參酌證人張志田當時係羅楊公司業
    務經理，就本案情節難謂其毫無利害關係，其證言之真實性
    自堪存疑，況被告晉克緯於偵查中亦自承於93年初即被要求
    配合（見臺北地檢署95年度偵字第3200號卷一第238頁），
    且上開遠東商銀行員向被告晉克緯照會錄音，顯示被告晉克
    緯確佯以「晉中校」身分答覆，益證被告羅先偉等人原始即
    欲被告晉克緯以該身分應付遠東商銀貸款承辦人員，是證人
    張志田上開證述，應係迴護之詞，不足採信。是被告晉克緯
    在案發之初，遠東商銀審查人員對該公司實際交易與否產生
    疑慮之際，竟即配合羅先偉與林駿宏、許育達安排會面，並
    佯稱其當時係任職國安局特勤中心，且由其當場針對一般軍
    事機關採購案之開標、驗收及付款流程，向林駿宏、許育達
    提出說明，致林駿宏、許育達等均陷於錯誤，乃解除該公司
    無實質交易之疑義，且認晉克緯當時係任職於國安局特勤中
    心，乃同意就羅楊、鴻康公司與國安局等軍事機關間之採購
    融資案，均以電話方式對晉克緯進行照會。且其嗣復在明知
    如附表一編號1至10、13至15、附表二編號3至13所示之各該
    件採購契約均屬虛偽下，一再就各該件應收帳款融資申請案
    銀行行員就該身分向其進行照會時，均未否認該身分，仍以
    被告羅惠英提供之前開紙條或影印之發票所載資料，接受該
    等銀行行員之照會，致遠東商銀所屬負責承辦各該貸款業務
    之行員陷於錯誤，誤認羅楊、鴻康公司與國安局部分，確有
    照會之採購契約存在，因而同意羅楊、鴻康公司之關於國安
    局部分應收帳款融資申請案，並依約撥付如上開各該件貸款
    金額所示之款項予羅楊、鴻康公司，足認被告晉克緯明知被
    告羅先偉等人欲以虛偽採購契約向遠東商銀詐取貸融資款而
    仍參與犯行之情，其與羅先偉等人確有共同行使偽造私文書
    、詐欺取財之犯行無訛。
  (六)查被告左新華、羅先偉、羅惠英、晉克緯所為前揭向銀行各
    次詐貸取得之金額固均未達1億元以上，然其多次詐欺銀行
    之犯行，係基於概括之犯意反覆為之，應論以修正前之連續
    詐欺取財罪，又銀行法第125條之3第1項規定之構成要件為
    ：「意圖為自己或第三人不法之所有，以詐術使銀行將銀行
    或第三人之財物交付，或……，其犯罪所得達新臺幣1億元
    以上者」，除犯罪所得達1億元以上之限制外，餘與詐欺罪
    之構成要件相同，是銀行法第125條之3第1項之對銀行詐欺
    罪，核與詐欺罪之性質相同，行為人於連續對銀行所為之詐
    欺行為，所得財物或財產上不法之利益之總額達1億元以上
    ，應依修正前刑法第56條之規定論以連續詐欺取財罪，或論
    以常業詐欺取財罪時，因刑罰權單一，對金融秩序所生危害
    ，與一詐欺行為取得者並無二致，自應依銀行法第125條之3
    之罪處斷。被告左新華、羅先偉、羅惠英、晉克緯自93年1
    月間起至94年11月間止多次以行使偽造之採購契約等私文書
    向遠東商銀、國泰世華、華僑銀行、新竹銀行施以詐術，使
    上開銀行陷於錯誤，因而核撥如附表一至附表五所示之貸款
    金額，雖各次所得均未達1億元以上，然其多次詐欺銀行取
    得財物之犯行，係以共同概括犯意反覆為之，自應依連續詐
    欺取財罪論以一罪才是，被告左新華、羅先偉、羅惠英部分
    合計詐得金額達2億4,942萬7,016元（計算式：6,700萬2,81
    6元＋9,218萬9,200元＋6,023萬5,000元＋1,000萬元＋2,00
    0萬元=2億4,942萬7,016元），被告晉克緯與之共犯詐得之
    金額合計達1億1,860萬6,800元（計算式：3,461萬3,600元
    ＋8,399萬3,200元=1億1,860萬6,800元），足見其等犯罪所
    得均已達新臺幣1億元以上，已該當於銀行法第125條之3第1
    項之對銀行詐欺取財所得達新台幣1億元以上罪之構成要件
    ；至被告晉克緯之辯護人稱：被告未清償金額未逾1億元，
    不符合銀行法第125條之3之構成要件云云，然銀行法第125
    條之3第1項之對銀行詐欺取財罪，核與詐欺罪同屬即成犯之
    性質，則被告等人對遠東商銀、國泰世華、華僑銀行、新竹
    銀行行使偽造採購契約等私文書而施以詐術，使上開銀行陷
    於錯誤，因而核撥如附表一至附表五所示貸款金額時，銀行
    所交付之金錢財物已移轉所有權予犯罪行為人，犯罪行為即
    已成立，犯罪行為人事後清償借款僅係履行債務之行為，係
    犯罪後態度良好與否之問題，並不影響其詐欺取財罪之成立
    ，且若將被告於犯罪後之清償金額由其犯罪所得中扣除，將
    會形成只要返還所積欠之金額，犯罪所得愈減少，甚至不構
    成銀行法第125條之3犯罪之不合理現象，則銀行法第125條
    之3第1項之對銀行詐欺取財所得達1億元以上之罪必將形同
    具文，故被告晉克緯之辯護人上開所辯，並不足採。
  (七)綜上事證，被告左新華、羅先偉、羅惠英、晉克緯等之前揭
    所辯，均屬事後卸責之詞，委無足採，本件被告左新華、羅
    先偉、羅惠英、晉克緯（就附表一編號1至10、13至15、附
    表二編號3至13部分）共同意圖為自己不法之所有，連續行
    使前揭偽造私文書等施予詐術，使銀行將銀行之財物交付之
    詐欺取財犯行，均事證明確，堪予認定，應依法論科。
三、論罪科刑：
  (一)新舊法比較：
  1.本件被告等行為後，商業會計法於95年5月24日修正公布全
    文83條，並自公布日起施行；刑法則於94年1月7日修正通過
    ，於同年2月2日公布，並自95年7月1日起施行，與本案有關
    之修正條文為第2條、第28條、第31條、第41條、第55條、
    第56條、第62條等規定；另罰金罰鍰提高標準條例第2條亦
    於95年5月17日修正刪除。按行為後法律有變更者，適用行
    為時之法律，但行為後之法律有利於行為人者，適用最有利
    於行為人之法律，現行刑法第2條第1項定有明文。此條規定
    乃與刑法第1條罪刑法定主義契合為貫徹法律禁止溯及既往
    之原則，係規範行為後法律變更所生新舊法律比較適用之準
    據法，是刑法第2條本身雖經修正，但刑法第2條既屬適用法
    律之準據法，本身尚無比較新舊法之問題，應一律適用裁判
    時之現行刑法第2條規定以決定適用之刑罰法律。又本次刑
    法修正之比較新舊法，應就罪刑有關之共犯、未遂犯、想像
    競合犯、牽連犯、連續犯、結合犯，以及累犯加重、自首減
    輕暨其他法定加減原因（如身分加減）與加減例等一切情形
    ，綜其全部罪刑之結果而為比較（最高法院95年5月23日95
    年度第8次刑庭會議決議參照）。且刑法第2條係規範行為後
    「法律變更」所生新舊法比較適用之準據法，故如新舊法處
    罰之輕重相同，即無比較適用之問題，非此條所指之法律有
    變更，應依一般法律適用原則，適用裁判時法，例如：修正
    後刑法第55條就想像競合犯部分增加但書關於科刑之限制，
    為法理之明文化，而修正後刑法第59條則為法院就酌減審認
    標準見解之明文化，均非法律變更，其餘為純文字修正者，
    更應同此處理（最高法院95年11月7日95年度第21次刑事庭
    會議決議參照）。經查：
  (1)商業會計法第71條於修正前、後，其構成要件相同，但修正
    前該條規定之法定刑為5年以下有期徒刑、拘役或科或併科
    新臺幣15萬元以下罰金，修正後之法定刑則為5年以下有期
    徒刑、拘役或科或併科新臺幣60萬元以下罰金，經比較新、
    舊法規定之結果，以被告等行為時之舊法規定，對被告等較
    為有利。
  (2)修正前商業會計法第71條定有罰金刑，而刑法第33條第5款
    有關罰金刑之規定，經刑法施行法於95年6月14日修正增訂
    第1條之1，並自95年7月1日起施行。關於罰金刑部分，刑法
    分則編各罪所定罰金刑之貨幣單位原為銀元，修正前刑法第
    33條第5款規定：「罰金：1元（銀元）以上」，而依罰金罰
    鍰提高標準條例規定，就72年6月26日前修正之刑法部分條
    文罰金數額提高2至10倍，其後修正者則不提高倍數，並依
    現行法規所定貨幣單位折算新臺幣條例規定，以銀元1元折
    算新臺幣3元。修正後刑法第33條第5款則規定：「罰金：新
    臺幣1,000元以上，以百元計算之」，另刑法第33條第5款所
    定罰金貨幣單位經修正為新臺幣後，刑法分則各罪所定罰金
    刑之貨幣單位亦應配合修正為新臺幣，為使刑法分則編各罪
    所定罰金之最高數額與刑法修正前趨於一致，乃增訂刑法施
    行法第1條之1（新增訂刑法施行法第1條之1規定，係替代罰
    金罰鍰提高標準條例部分條文，與罰金罰鍰提高標準條例罰
    金額度相同，只是貨幣單位由銀元改成新臺幣，並不發生有
    利、不利之問題，亦非法律變更刑度之條文，無比較新舊法
    之問題，應逕予適用）：「中華民國94年1月7日刑法修正施
    行後，刑法分則編所定罰金之貨幣單位為新臺幣。94年1月7
    日刑法修正時，刑法分則編未修正之條文定有罰金者，自94
    年1月7日刑法修正施行後，就其所定數額提高為30倍。但72
    年6月26日至94年1月7日新增或修正之條文，就其所定數額
    提高為3倍」。從而，刑法分則編各罪所定罰金刑之最高數
    額，於上開規定修正後並無不同，惟修正後刑法第33條第5
    款所定罰金刑最低數額，較之修正前提高，自以修正前刑法
    第33條第5款之規定對被告等較為有利。
  (3)修正前刑法第28條規定：「二人以上共同實施犯罪之行為者
    ，皆為正犯」，修正後刑法第28條則規定：「二人以上共同
    實行犯罪之行為者，皆為正犯」，揆諸本條之修正理由係為
    釐清陰謀共同正犯、預備共同正犯是否合乎正犯之要件，是
    新法對共同正犯之範圍已有所限縮。但對本件被告等係基於
    犯意聯絡，共同實行犯罪行為而言，不論新法、舊法，均構
    成共同正犯，上述刑法第28條之修正內容，對於被告等並無
    「有利或不利」之影響，依前述說明，自無適用修正後刑法
    第2條第1項之規定為比較新舊法適用之必要。
  (4)修正前刑法第31條第1項規定：「因身分或其他特定關係成
    立之罪，其共同實施或教唆幫助者，雖無特定關係，仍以共
    犯論。」，修正後刑法第31條第1項則規定：「因身分或其
    他特定關係成立之罪，其共同實行、教唆或幫助者，雖無特
    定關係，仍以正犯或共犯論。但得減輕其刑。」即本條文除
    做文字修正外，修正後之新法並規定得減輕其刑，故修正後
    之規定對被告等較有利。
  (5)刑法第55條修正後，關於牽連犯之規定業經刪除，故被告等
    所犯之罪，依修正後之規定即應分論併罰，並定其應執行之
    刑，而不得從一重處斷。經比較新、舊法規定結果，以適用
    被告等行為時即修正前刑法第55條後段關於牽連犯之規定，
    對被告等較為有利。
  (6)刑法修正後，業已刪除舊法第56條關於連續犯之規定，此刪
    除雖非犯罪構成要件之變更，但顯已影響行為人刑罰之法律
    效果，自屬法律有變更，經比較新、舊法規定結果，舊刑法
    第56條關於連續犯之規定，乃將被告等連續之數行為以一罪
    論，較有利被告等。
  (7)修正前刑法第62條規定：「對於未發覺之罪自首而受裁判者
    ，減輕其刑。但有特別規定者，依其規定」，修正後刑法第
    62條則規定：「對於未發覺之罪自首而受裁判者，得減輕其
    刑。但有特別規定者，依其規定」，亦即將自首減輕之規定
    ，由必減輕改為得減輕，則經比較之結果，應以修正前刑法
    對被告等較為有利。
  (8)依上開各條文修正前後規定比較結果，新舊刑法之各條文規
    定雖互有利與不利之情形，但經綜合整體比較全部罪刑規定
    之結果，以修正前之舊法規定對被告等較為有利，揆諸刑法
    第2條第1項前段規定及上開最高法院刑事庭會議決議意旨所
    採「從舊從輕」原則，應整體適用被告等行為時之修正前刑
    法及修正前商業會計法第71條規定論處。另現行刑法第55條
    關於想像競合犯之規定，所增列之但書「不得科以較輕罪名
    所定最輕本刑以下之刑」，係科刑之限制，為法理明文化，
    非法律變更，故無刑法第2條第1項規定之適用，自無新舊法
    比較及綜合比較之問題，應逕適用現行刑法之規定。
  2.銀行法於93年2月4日修正公布，增訂第125條之3規定「意圖
    為自己或第三人不法之所有，以詐術使銀行將銀行或第三人
    之財物交付，或以不正方法將虛偽資料或不正指令輸入銀行
    電腦或其相關設備，製作財產權之得喪、變更紀錄而取得他
    人財產，其犯罪所得達新台幣一億元以上者，處三年以上十
    年以下有期徒刑，得併科新台幣一千萬元以上二億元以下罰
    金。以前項方法得財產上不法之利益或使第三人得之者，亦
    同。前二項之未遂犯罰之。」係刑法第339條之詐欺取財（
    得利）罪、第339條之3之非法以電腦製作不實財產權得喪紀
    錄取財（得利）罪、修正前刑法第340條之常業詐欺取財（
    得利）等罪之特別規定，應予優先適用。又銀行法第125條
    之3之罪，其立法目的在嚴懲對銀行施詐且犯罪所得龐大之
    重大詐欺行為，以維持金融秩序。而詐欺取財（得利）、非
    法以電腦製作不實財產權得喪紀錄取財（得利）、常業詐欺
    取財（得利）等罪，並未以所得財物（利益）之金額或價值
    多寡，為其犯罪構成要件。其於連續對銀行所為之詐欺行為
    ，所得財物或財產上不法之利益之總額，達新台幣一億元以
    上，而應依修正前刑法第56條之規定，論以連續犯詐欺取財
    （得利）罪，或論以常業詐欺取財（得利）罪者，因刑罰權
    單一，對金融秩序所生危害，與以一詐欺行為取得者，並無
    二致，自應依銀行法第125條之3之罪處斷，始符立法本旨（
    參照最高法院99台上5377號判決意旨）。
  3.按中華民國96年罪犯減刑條例（下稱96年減刑條例）第6條
    規定「對於第3條所定不予減刑而未發覺之罪，於本條例施
    行前至施行之日起3個月內自首而受裁判者，依第2條第1項
    規定予以減刑」，法條僅規定：「於本條例施行前」，並無
    始期之限制，是以所犯殺人罪，雖係「減刑條例第3條所定
    不予減刑之罪」，惟因其係於94年4月24日以前犯罪，且於
    減刑條例施行前，針對未發覺之罪自首，法院自應依減刑條
    例第6條規定，依同條例第2條第1項規定予以減刑。（本院
    刑事庭庭長會議就96年減刑條例之法律問題決議第1號參照
    ），被告羅先偉所犯本件銀行法等罪，係於94年12月30日自
    首，是在96年4月24日以前所犯之案件，合於該條例所列之
    減刑要件，爰依該條例第2條第1項第3款、第6條，減其宣告
    刑2分之1。
  (二)查被告左新華、羅先偉、羅惠英、晉克緯，意圖為渠等不法
    之所有，偽造不實私文書，基於概括之犯意聯絡，連續以偽
    造之私文書向遠東商銀、國泰世華、華僑銀行、新竹銀行辦
    理貸款申請，使上開銀行陷於錯誤，因而核撥如附表一至附
    表五所示貸款金額，以本案被告左新華、羅先偉、羅惠英等
    共同為如附表一至五所示之詐騙行為，及被告晉克緯與其等
    就附表一編號1至10、13至15、附表二編號3至13所示之詐騙
    行為，其詐騙時間自93年1月間起，迄94年11月間止，前後
    近2年之久，被告左新華、羅先偉、羅惠英部分合計詐得金
    額達2億4,942萬7,016元（計算式：6,700萬2,816元＋9,218
    萬9,200元＋6,023萬5,000元＋1,000萬元＋2,000萬元=2億4
    ,942萬7,016元），被告晉克緯合計詐得金額達1億1,860萬6
    ,800元（計算式：3,461萬3,600元＋83,99萬3,200元=1億1,
    860萬6,800元），均以詐術使銀行將銀行之財物交付，其等
    犯罪所得達1億元以上，核渠等之所為，均係犯銀行法第125
    條之3第1項之對銀行詐欺取財罪。另公務員職務上之行為有
    涉及表彰公權力之公法上關係事項，有涉及私法上之私經濟
    關係事項，後者又涉多方行為及單方行為，多方行為包含契
    約行為，多方行為中如係基於私經濟地位而與人民訂立買賣
    契約，及與該契約直接關連之土地登記申請書、委託書，在
    性質上與一般私人間為土地買賣所訂立之買賣契約書無異，
    自屬私文書（最高法院73年度臺上字第5870號判例、91年臺
    上字第91號判決意旨參照）。本件國安局、國防部採購局、
    國防部軍備局雖均屬國家機關，惟被告羅先偉偽造如附表六
    編號1至6所示之印文，並用於附表一至五所示之各該件偽造
    之採購契約，及前揭「應收帳款債權轉讓通知書」等函文而
    行使之，惟依各該函文內容以觀，均涉及本件偽造採購契約
    、申辦貸款等相關事項，僅涉及私經濟行為，故各該函文應
    屬私文書；公訴意旨認上開「應收帳款債權轉讓通知書」等
    函文係屬公文書，認被告等此部分所為係犯行使偽造公文書
    罪，容屬誤會，惟其基本事實相同，爰就此部分犯罪事實，
    依刑事訴訟法第300條規定，變更公訴人所引應適用之法條
    ；另如附表六編號1至6所示偽造之關防或印文（影印真正關
    防印文後加以不當使用，亦屬偽造公印文），核其形式均符
    合印信條例第2條、第3條規定之種類及形式，均係表彰公署
    資格之關防或職章，自係公印，惟附表六編號7、8所示之印
    章文其形式顯與印信條例規定之形式不符，自非公印而僅屬
    普通印文，屬私印文，公訴意旨認此部分印章、印文亦係公
    印及公印文，認被告羅先偉等此部分所為係犯偽造公印、公
    印文罪，亦有誤會。又營業稅法第32條規定，統一發票為營
    業人銷售貨物或勞務予買受人之會計憑證，核本件填製不實
    統一發票，係犯修正前商業會計法第71條第1款之商業負責
    人填製不實會計憑證罪。又營利事業銷貨統一發票，屬於商
    業會計法第15條所指商業會計憑證之一種，商業負責人以明
    知不實之事項而填製會計憑證，即應認構成商業會計法第71
    條第1款之罪，該罪與刑法第215條之業務文書登載不實罪屬
    法規競合關係，依特別法優於普通法之原則，應優先適用前
    者之罰則規定（最高法院92年度臺上字第6792號判決意旨參
    照），則本件關於填製統一發票部分，不再論以刑法第216
    條、第215條之行使業務登載不實文書罪。是核被告左新華
    、羅先偉、羅惠英就本案附表一至附表五所示之全部犯行，
    及被告晉克緯就附表一編號1至10、13至15、附表二編號3至
    13所示部分犯行，均係犯修正前刑法第216條、第210條之行
    使偽造私文書罪、銀行法第125條之3第1項之對銀行詐欺罪
    ，及違反修正前商業會計法第71條第1項之罪，另就變造前
    揭「宏基一號工程中央監控系統案規劃提報資料」並持以行
    使部分，係犯刑法第216條、第210條之行使變造私文書罪。
    其等所為前揭偽造印章、印文之行為，均為偽造私文書之部
    分行為（上開變造私文書部分並未偽造印章或印文），而各
    該偽造私文書、變造私文書之低度行為，復各為其行使偽造
    私文書、變造私文書之高度行為所吸收，均不另論罪；被告
    等多次行使偽造私文書、違反商業會計法及觸犯銀行法第12
    5條之3等之犯行，均時間緊接、犯意相同，並分別觸犯構成
    要件相同之罪名，顯均係基於概括犯意反覆為之，各應依修
    正前刑法第56條之規定論以連續犯之一罪，並加重其刑。被
    告等所犯行使變造私文書、連續行使偽造私文書、連續違反
    商業會計法等，與銀行法第125條之3第1項之詐欺罪間，有
    方法結果之牽連關係，應各依修正前刑法第55條後段關於牽
    連犯之規定，從一重之銀行法第125條之3規定處斷；其等就
    上開犯行，彼此間有犯意聯絡及行為分擔，均應論以共同正
    犯；其等共同利用前揭不知情之某成年刻印業者及畢翠玲遂
    行上開犯行，均為間接正犯；另被告左新華就附表一、四、
    五所示之羅楊公司統一發票，被告羅先偉就附表二、三所示
    之鴻康公司統一發票，被告晉克緯就附表一編號1至10、13
    至15之羅楊公司統一發票、附表二編號3至13之鴻康公司統
    一發票，關於違反商業會計法部分，雖均不具各該商業負責
    人、主辦或經辦會計人員之身分，惟依修正前刑法第31條第
    1項規定，仍成立共同正犯。起訴書雖未論及附表二編號12
    所示之犯行，惟此部分與已起訴部分既具有前揭裁判上一罪
    之關係，為起訴效力所及，本院自應併予審究。另「刑法第
    62條所謂未發覺之罪，凡有搜查權之官吏，不知有犯罪之事
    實，或雖知有犯罪事實，而不知犯罪人為何人者，均屬之」
    （最高法院26年渝上字第1839號判例意旨參照）經查，本件
    係因鴻康公司自94年10月間起，未依約償還如附表三編號12
    至17所示之貸款，國泰世華銀行查覺有異而於94年11月15日
    以94國世銀松仁區域字第0935號函文向國安局查詢鴻康公司
    向該局承攬工程實情，該局會計處於同年12月6日移請該局
    政風室查處後，於94年12月8日以（094）陽生字第0023025
    號書函，另於同年12月15日以（094）陽生字第0023387號書
    函送刑事警察局偵辦後，由刑事警察局以95年1月26日刑偵
    七(二)字第0950014964號函請臺北地檢署指派檢察官偵辦（見
    95年度他字第494號卷第1頁）。惟依國安局上開2件移送書
    函所載，均僅指稱「鴻康公司」向國泰世華銀行申辦之應收
    帳款融資申請案，涉有偽造文書等犯行，並未指稱「羅楊公
    司」或被告羅先偉涉有上開犯行，而被告羅先偉則係在其犯
    罪未被發覺前之94年12月30日具狀向士林地檢署檢察官自首
    （見95年度他字第195號卷第1頁所附被告羅先偉之自首狀）
    ，是依上開卷證所示，足認於被告羅先偉係在有偵查權限之
    機關未發覺其犯罪之事實前，即自行向士林地檢署檢察官自
    首而接受本案裁判，符合刑法第62條規定自首之要件，爰依
    法減輕其刑，並依刑法第71條規定，就其前揭加重及減輕事
    由，先加後減之。
四、原審以被告等人犯罪事證均屬明確，均予論罪科刑，固非無
    見，惟查：(一)銀行法於93年2月4日修正公布，增訂第125條
    之3規定「意圖為自己或第三人不法之所有，以詐術使銀行
    將銀行或第三人之財物交付，或以不正方法將虛偽資料或不
    正指令輸入銀行電腦或其相關設備，製作財產權之得喪、變
    更紀錄而取得他人財產，其犯罪所得達新台幣一億元以上者
    ，處三年以上十年以下有期徒刑，得併科新台幣一千萬元以
    上二億元以下罰金。以前項方法得財產上不法之利益或使第
    三人得之者，亦同。前二項之未遂犯罰之。」係刑法第339
    條之詐欺取財（得利）罪、第339條之3之非法以電腦製作不
    實財產權得喪紀錄取財（得利）罪、修正前刑法第340條之
    常業詐欺取財（得利）等罪之特別規定，應予優先適用。又
    銀行法第125條之3之罪，其立法目的在嚴懲對銀行施詐且犯
    罪所得龐大之重大詐欺行為，以維持金融秩序。而詐欺取財
    （得利）、非法以電腦製作不實財產權得喪紀錄取財（得利
    ）、常業詐欺取財（得利）等罪，並未以所得財物（利益）
    之金額或價值多寡，為其犯罪構成要件。其於連續對銀行所
    為之詐欺行為，所得財物或財產上不法之利益之總額，達新
    台幣一億元以上，應依修正前刑法第56條之規定，論以連續
    犯詐欺取財（得利）罪，或論以常業詐欺取財（得利）罪者
    ，因刑罰權單一，對金融秩序所生危害，與以一詐欺行為取
    得者，並無二致，自應依銀行法第125條之3之罪處斷，始符
    立法本旨。本件被告左新華等4人與原審同案被告沈憲佐共
    同基於以犯詐欺取財罪為常業之概括犯意聯絡，自93年1月
    間起，迄94年11月間止，前後近2年之久，被告左新華、羅
    先偉、羅惠英部分合計詐得金額達2億4,942萬7,016元（計
    算式：6,700萬2,816元＋9,218萬9,200元＋6,023萬5,000元
    ＋1,000萬元＋2,000萬元=2億4,942萬7,016元），被告晉克
    緯合計詐得金額達1億1,860萬6,800元（計算式：3,461萬3,
    600元＋83,99萬3,200元=1億1,860萬6,800元），則被告左
    新華等4人連續向銀行詐取財物之犯罪時間，已在銀行法第1
    25條之3增訂施行之後，應有上開規定之適用（最高法院19
    年非字第156號、43年台上字第609號判例參照）。原審遽認
    被告左新華等4人此部分犯行，係成立修正前刑法第340條之
    常業詐欺取財罪，難謂無判決適用法則不當之違法。(二)被告
    羅先偉於原審供述：（附表一至五所示）採購契約不是使用
    偽造之（機關或首長）公印加蓋（見原審卷六第85頁）；其
    並以證人身分證述：伊係以電腦列印空白契約書，填上相關
    內容，影印真正契約書上之國安局等機關之印文，加以組合
    ，偽造完整之契約等語（見原審卷六第62頁），則被告羅先
    偉未承認係以偽刻之機關或首長公印加蓋在附表一至五所示
    採購契約上，又原判決所援引羅惠英及證人畢翠玲、孫家喜
    、吳政宏於原審之證述，亦未提及有關以偽刻之機關或首長
    公印，加蓋在採購契約上之情節（見原審卷五第250至256頁
    、原審卷六第16、17頁、第70至75頁），足見被告羅先偉係
    於93年1月28日（起訴書誤載為同年5月13日）前某日，先請
    不知情公司的小姐將如附表一至五所示之「採購契約」之原
    先的契約某些欄位內容刪除，以電腦列印部分欄位空白之契
    約書，由被告羅先偉填載相關不實內容後，並影印以前曾經
    承包過的真正契約上國安局等機關印文，將兩部分文字重新
    組合影印後，偽造如附表一至五所示之偽造「採購契約」，
    並以偽造如附表六編號1、4、5之「國家安全局特種勤務指
    揮中心關防」、「國防部軍備局採購中心印」、「國防部軍
    備局採購中心主任」而偽造上開公印文，及如附表六編號7
    、8所示「國家安全局會計處」、「大直90090信箱收件章」
    之戳章、印文，用以偽造「出貨單」及「廠商費款劃撥入帳
    委託書」及附表七之私文書。原審未能進一步調查、審認，
    亦未詳為明取捨證據之理由，即遽認附表一至五所示採購
    契約，均使用偽刻之機關或首長印章加蓋，亦有未洽。(三)附
    表一羅楊公司詐貸合計6,700萬2,816元（起訴書合計貸款總
    額時因漏計附表一編號12之貸款741萬0,784元部分，故誤載
    為5,959萬2,032元）；附表二鴻康公司詐貸合計9,218萬9,2
    00元（起訴書誤載為9,218萬9,300元），原判決漏未詳查、
    更正，即有未洽；(四)原判決事實欄認被告羅先偉於92年3月
    間某日安排遠東商銀行員林駿宏、許育達，與晉克緯見面，
    惟在理由欄貳、五引述林駿宏於原審證述認於93年間某日見
    面，顯有矛盾；(五)被告羅先偉自首時間，應係94年12月30日
    ，原判決誤載為96年12月30日，又96年7月16日施行之96年
    減刑條例第6條規定，對於第3條第1項所定不予減刑而未發
    覺之罪，於本條例施行前至施行之日起3個月內自首而接受
    裁判者，依第2條第1項規定予以減刑。被告羅先偉在犯罪未
    被發覺前，即於94年12月30日具狀向士林地檢署檢察官自首
    ，仍符合上開減刑條例第6條之規定，而應予以減刑，未予
    審酌上開減刑第6條規定之適用，亦有違誤。是被告左新華
    、羅惠英、晉克緯上訴意旨否認犯罪，及被告羅先偉、羅惠
    英、晉克緯均請求從輕量刑或予宣告緩刑，雖均為無理由，
    惟原判決既有上開可議，仍屬不可維持，應由本院將原判決
    關於被告左新華、羅先偉、羅惠英、晉克緯犯行部分撤銷改
    判，爰審酌被告左新華、羅先偉分係鴻康、羅楊公司負責人
    ，被告羅惠英、晉克緯則分別擔任該二家公司之會計及顧問
    ，均不思以正途經營事業，反利用前揭不正當方法連續向銀
    行詐貸款項，被告左新華、羅先偉、羅惠英詐得總額高達2
    億4,942萬7,016元，顯影響各該銀行審核融資貸款之作業，
    對金融秩序造成嚴重損害，惡性均重，及被告羅先偉自首、
    復於偵審中坦認犯行、被告羅惠英於原審審理時尚能坦承犯
    行，態度尚可（惟事後翻異），被告左新華、晉克緯則均否
    認犯行，暨被告等本件詐貸所得如附表一至五所示之款項，
    除附表一（遠東商銀）之6,700萬2,816元、附表二（遠東商
    銀）之9,218萬9,200元，經被告等陸續清償，並經遠東商銀
    於97年9月11日以前揭領取之提存款2,998萬元行使抵銷權，
    附表一之欠款全部獲償外，就附表二之貸款尚欠本金1,039
    萬1,416元及利息，附表三（國泰世華銀行）之6,023萬5,00
    0元貸款尚欠本金2,963萬9,107元，附表四（華僑銀行）之
    1,000萬元貸款尚欠本金293萬8,830元及利息，附表五（新
    竹商銀）之2,000萬元貸款均完全未償還，合計未償還本金
    尚達6,296萬9,353元（計算式：1,039萬1,416元＋2,963萬9
    ,107元＋293萬8,830元＋2,000萬元=6,296萬9,353元），使
    各該銀行均受重大損害，兼衡被告等素行、智識程度、生活
    狀況、本案犯罪之動機、所處角色及參與程度、目的、手段
    、及各人所造成之損害程度等一切情狀，各酌情量處如主文
    第2、3項所示之刑，以示懲儆。又被告羅先偉所犯本件銀行
    法等罪，係於94年12月30日自首，是在96年4月24日以前所
    犯之案件，合於96年減刑條例所列之減刑要件，爰依該條例
    第2條第1項第3款、第6條，減其宣告刑2分之1。另被告左新
    華、晉克緯、羅惠英等人部分，則均因其等所犯銀行法等罪
    ，所宣告之刑度均逾有期徒刑1年6月，依96年減刑條例第3
    條第1項之規定，均不得諭知減刑，併此敘明。未按偽造之
    印章、印文，不問屬於犯人與否，均應依刑法第219條規定
    宣告沒收。而被告左新華、羅先偉、羅惠英係參與本案全部
    犯行，爰就其等部分均諭知如附表一至五所示之偽造印文共
    112枚、附表七所示之偽造印文共8枚宣告沒收；被告晉克緯
    係參與如附表一編號1至10、13至15、附表二編號3至13之犯
    行，爰就其參與部分，諭知如附表一編號1至10、13至15、
    附表二編號3至13所示之偽造印文共20枚，均宣告沒收。
據上論斷，應依刑事訴訟法第369條第1項前段、第364條、第299
條第1項前段、第300條，修正前商業會計法第71條第1款，銀行
法第125條之3第1項，刑法第2條第1項前段、第11條前段、第28
條、第216條、第210條、第219條，修正前刑法第31條第1項、第
55條後段、第56條、第62條，刑法施行法第1條之1，廢止前罰金
罰鍰提高標準條例第2條，中華民國96年罪犯減刑條例第2條第1
項第3款、第6條、第7條，判決如主文。
本案經檢察官鄭富銘到庭執行職務。
中    華    民    國   100    年    5     月    25    日
                  刑事第十一庭  審判長法  官  許宗和
                                      法  官  趙功恆
                                      法  官  潘進柳
以上正本證明與原本無異。
如不服本判決，應於收受送達後10日內向本院提出上訴書狀，其
未敘述上訴之理由者並得於提起上訴後10日內向本院補提理由書
（均須按他造當事人之人數附繕本）「切勿逕送上級法院」。
                                      書記官  任正人
中    華    民    國   100    年    5     月    25    日
附錄：本案論罪科刑法條全文
銀行法第125條之3
意圖為自己或第三人不法之所有，以詐術使銀行將銀行或第三人
之財物交付，或以不正方法將虛偽資料或不正指令輸入銀行電腦
或其相關設備，製作財產權之得喪、變更紀錄而取得他人財產，
其犯罪所得達新臺幣 1 億元以上者，處 3 年以上 10 年以下有
期徒刑，得併科新臺幣 1 千萬元以上2 億元以下罰金。
以前項方法得財產上不法之利益或使第三人得之者，亦同。
前二項之未遂犯罰之。
修正前商業會計法第71條第1 款
商業負責人、主辦及經辦會計人員或依法受託代他人處理會計事
務之人員有下列情事之一者，處五年以下有期徒刑、拘役或科或
併科新臺幣六十萬元以下罰金：
一、以明知為不實之事項，而填製會計憑證或記入帳冊。
二、故意使應保存之會計憑證、會計帳簿報表滅失毀損。
三、偽造或變造會計憑證、會計帳簿報表內容或毀損其頁數。
四、故意遺漏會計事項不為記錄，致使財務報表發生不實之結果
    。
五、其他利用不正當方法，致使會計事項或財務報表發生不實之
    結果。
刑法第210 條（偽造變造私文書罪）
偽造、變造私文書，足以生損害於公眾或他人者，處五年以下有
期徒刑。
刑法第216 條（行使偽造變造或登載不實之文書罪）
行使第二百十條至第二百十五條之文書者，依偽造、變造文書或
登載不實事項或使登載不實事項之規定處斷。
刑法第339條（普通詐欺罪）
意圖為自己或第三人不法之所有，以詐術使人將本人或第三人之
物交付者，處5年以下有期徒刑、拘役或科或併科1千元以下罰金
。
以前項方法得財產上不法之利益或使第三人得之者，亦同。
前二項之未遂犯罰之。
修正刪除前刑法第340條（常業詐欺罪）
以犯第三百三十九條之罪為常業者，處一年以上七年以下有期徒
刑，得併科五萬元以下罰金。
附表一：「遠東商銀」貸款（羅楊公司）部分：
┌─┬───┬───┬────┬───┬───┬────┬────┬────┬─┬─┬────┬─┐
│編│偽造之│偽造之│發票號碼│偽造「│偽造「│契約金額│發票金額│貸款金額│撥│還│還款金額│所│
│號│採購契│招標機│        │報價單│廠商費│        │        │        │款│款│        │填│
│  │約名稱│關蓋章│        │」數量│款劃撥│        │        │        │日│日│        │匯│
│  │      │      │        │      │入帳委│        │        │        │期│期│        │款│
│  │      │      │        │      │託書」│        │        │        │  │  │        │人│
│  │      │      │        │      │之數量│        │        │        │  │  │        │  │
├─┼───┼───┼────┼───┼───┼────┼────┼────┼─┼─┼────┼─┤
│1.│安維三│（無契│AD      │1（但 │1（但 │無      │0000000 │0000000 │93│93│0000000 │9 │
│  │號專精│約）  │00000000│未偽造│未偽造│        │        │        │05│09│（含本金│0 │
│  │訓練攝│      │        │印文）│印文）│        │        │        │28│23│0000000 │2 │
│  │影委商│      │        │      │      │        │        │        │  │  │及利息  │4 │
│  │案    │      │        │      │      │        │        │        │  │  │30618 ）│0 │
├─┼───┼───┼────┼───┼───┼────┼────┼────┼─┼─┼────┼─┤
│2.│50吋電│（無契│AD      │1（但 │1（但 │無      │0000000 │0000000 │93│93│0000000 │9 │
│  │漿電視│約）  │00000000│未偽造│未偽造│        │        │        │06│09│（含本金│0 │
│  │含音響│      │        │印文）│印文）│        │        │        │04│23│108000及│2 │
│  │設備及│      │        │      │      │        │        │        │  │  │利息    │4 │
│  │施工  │      │        │      │      │        │        │        │  │  │17344 ）│0 │
│  │      │      ├────┼───┼───┤        ├────┼────┼─┼─┼────┼─┤
│  │      │      │AD      │1（但 │1（但 │        │900000  │0000000 │93│93│732207  │9 │
│  │      │      │00000000│未偽造│未偽造│        │        │        │06│10│（含本金│0 │
│  │      │      │        │印文）│印文）│        │        │        │09│04│720000及│5 │
│  │      │      │        │      │      │        │        │        │  │  │利息    │4 │
│  │      │      │        │      │      │        │        │        │  │  │12207 ）│0 │
├─┼───┼───┼────┼───┼───┼────┼────┤        │  ├─┼────┼─┤
│3.│無線式│國家安│AD      │0     │1（但 │0000000 │0000000 │        │  │93│全數清償│9 │
│  │擴音設│全局特│00000000│      │未偽造│        │        │        │  │10│（附註1.│0 │
│  │施採購│種勤務│        │      │印文）│        │        │        │  │04│）      │5 │
│  │案    │指揮中│        │      │      │        │        │        │  │  │        │4 │
│  │      │心關防│        │      │      │        │        │        │  │  │        │0 │
│  │      │1枚   │        │      │      │        │        │        │  │  │        │  │
├─┼───┼───┼────┼───┼───┼────┼────┼────┼─┼─┼────┼─┤
│4.│緊急廣│國家安│BD      │0     │1（但 │0000000 │0000000 │0000000 │93│93│全數清償│9 │
│  │播系統│全局特│00000000│      │未偽造│        │        │        │08│12│（附註2.│0 │
│  │設備工│種勤務│        │      │印文）│        │        │        │10│14│        │5 │
│  │程    │指揮中│        │      │      │        │        │        │  │  │        │4 │
│  │      │心關防│        │      │      │        │        │        │  │  │        │0 │
│  │      │1枚   │        │      │      │        │        │        │  │  │        │  │
├─┼───┼───┼────┼───┼───┼────┼────┼────┼─┼─┼────┼─┤
│5.│禮堂數│（無契│CD      │0     │1（但 │無      │0000000 │0000000 │93│93│0000000 │安│
│  │位式投│約）  │00000000│      │未偽造│        │        │        │09│12│（含本金│訓│
│  │影機採│      │        │      │印文）│        │        │        │24│23│0000000 │中│
│  │購案  │      │        │      │      │        │        │        │  │  │及利息  │心│
│  │      │      │        │      │      │        │        │        │  │  │33193） │  │
├─┼───┼───┼────┼───┼───┼────┼────┼────┼─┼─┼────┼─┤
│6.│禮堂數│（無契│CD      │0     │1（但 │無      │0000000 │0000000 │93│94│0000000 │安│
│  │位式投│約）  │00000000│      │未偽造│        │        │        │10│01│（含本金│訓│
│  │影機採│      │        │      │印文）│        │        │        │05│13│0000000 │中│
│  │購案  │      │        │      │      │        │        │        │  │  │及利息  │心│
│  │      │      │        │      │      │        │        │        │  │  │46759 ）│  │
├─┼───┼───┼────┼───┼───┼────┼────┼────┼─┼─┼────┼─┤
│7.│視聽設│國家安│DD      │0     │1（但 │0000000 │0000000 │0000000 │93│94│0000000 │安│
│  │備採購│全局特│00000000│      │未偽造│        │        │        │12│04│（含本金│訓│
│  │案    │種勤務│        │      │印文）│        │        │        │28│20│0000000 │CO│
│  │      │指揮中│        │      │      │        │        │        │  │  │及利息  │  │
│  │      │心關防│        │      │      │        │        │        │  │  │46755 ）│  │
│  │      │1枚   │        │      │      │        │        │        │  │  │        │  │
├─┼───┼───┼────┼───┼───┼────┼────┤        │  ├─┼────┼─┤
│8.│禮堂數│國家安│DD      │0     │1（但 │0000000 │795050  │        │  │94│646623  │安│
│  │位式投│全局特│00000000│      │未偽造│        │        │        │  │04│（含本金│訓│
│  │影機採│種勤務│        │      │印文）│        │        │        │  │20│636040及│CO│
│  │購案  │指揮中│        │      │      │        │        │        │  │  │利息    │  │
│  │      │心關防│        │      │      │        │        │        │  │  │10583） │  │
│  │      │1枚   │        │      │      │        │        │        │  │  │        │  │
├─┼───┼───┼────┼───┼───┼────┼────┼────┼─┼─┼────┼─┤
│9.│      │（無契│無      │0     │1（但 │無      │無      │0000000 │94│94│0000000 │本│
│  │      │約）  │        │      │未偽造│        │        │        │02│05│（含    │公│
│  │      │      │        │      │印文）│        │        │        │01│17│0000000 │司│
│  │      │      │        │      │      │        │        │        │  │  │及利息  │  │
│  │      │      │        │      │      │        │        │        │  │  │45250 ）│  │
├─┼───┼───┼────┼───┼───┼────┼────┼────┼─┼─┼────┼─┤
│10.│採購單│國家安│EZ      │0     │1（但 │0000000 │0000000 │0000000 │94│94│0000000 │特│
│  │槍液晶│全局特│00000000│      │未偽造│        │        │        │03│08│（含本金│勤│
│  │投影機│種勤務│        │      │印文）│        │        │        │15│01│0000000 │中│
│  │器材合│指揮中│        │      │      │        │        │        │  │  │及利息  │心│
│  │約    │心關防│        │      │      │        │        │        │  │  │33289 ）│  │
│  │      │1枚   │        │      │      │        │        │        │  │  │        │  │
├─┼───┼───┼────┼───┼───┼────┼────┼────┼─┼─┼────┼─┤
│11.│九四年│「國防│EZ      │0     │1（但 │0000000 │0000000 │0000000 │94│94│0000000 │9 │
│  │天線鐵│部採購│00000000│      │未偽造│        │        │        │04│09│（含本金│0 │
│  │塔及附│局局長│        │      │印文）│        │        │        │21│23│0000000 │2 │
│  │屬設施│」印文│        │      │      │        │        │        │  │  │及利息  │4 │
│  │保養工│1枚、 │        │      │      │        │        │        │  │  │50179 ）│0 │
│  │程    │「國防│        │      │      │        │        │        │  │  │        │  │
│  │      │部政治│        │      │      │        │        │        │  │  │        │  │
│  │      │作戰總│        │      │      │        │        │        │  │  │        │  │
│  │      │隊總隊│        │      │      │        │        │        │  │  │        │  │
│  │      │長」印│        │      │      │        │        │        │  │  │        │  │
│  │      │文共44│        │      │      │        │        │        │  │  │        │  │
│  │      │枚    │        │      │      │        │        │        │  │  │        │  │
├─┼───┼───┼────┼───┼───┼────┼────┼────┼─┼─┼────┼─┤
│12.│節目牌│「國防│FZ      │0     │1（但 │11000000│11000000│0000000 │94│94│0000000 │9 │
│  │程控制│部採購│00000000│      │未偽造│        │        │0000000 │05│11│（含本金│0 │
│  │與數位│局印」│        │      │印文）│        │        │        │13│11│0000000 │2 │
│  │化系統│、「國│        │      │      │        │        │        │  │  │及利息  │4 │
│  │      │防部採│        │      │      │        │        │        │  │  │201246）│0 │
│  │      │購局局│        │      │      │        │        │        │  │  │        │  │
│  │      │長印」│        │      │      │        │        │        │  │  │        │  │
│  │      │印文各│        │      │      │        │        │        │  │  │        │  │
│  │      │1枚   │        │      │      │        │        │        │  │  │        │  │
├─┼───┼───┼────┼───┼───┼────┼────┼────┼─┼─┼────┼─┤
│13.│特勤中│國家安│FZ      │0     │1（但 │0000000 │0000000 │0000000 │94│94│0000000 │特│
│  │心管制│全局特│00000000│      │未偽造│        │        │        │05│10│（含本金│勤│
│  │室視聽│種勤務│        │      │印文）│        │        │        │27│24│0000000 │中│
│  │音響設│指揮中│        │      │      │        │        │        │  │  │及利息  │心│
│  │備採購│心關防│        │      │      │        │        │        │  │  │148008）│  │
│  │案    │1枚   │        │      │      │        │        │        │  │  │        │  │
├─┼───┼───┼────┼───┼───┼────┼────┼────┼─┼─┼────┼─┤
│14.│電漿電│國家安│HZ      │0     │1（但 │0000000 │0000000 │0000000 │94│94│0000000 │特│
│  │視採購│全局特│00000000│      │未偽造│        │        │        │09│12│（含本金│勤│
│  │案    │種勤務│        │      │印文）│        │        │        │30│15│0000000 │中│
│  │      │指揮中│        │      │      │        │        │        │  │  │及利息  │心│
│  │      │心關防│        │      │      │        │        │        │  │  │37644 ）│  │
│  │      │共2枚 │        │      │      │        │        │        │  │  │        │  │
├─┼───┼───┼────┼───┼───┼────┼────┤        │  ├─┼────┼─┤
│15.│電腦主│國家安│HZ      │0     │1（但 │0000000 │0000000 │        │  │94│0000000 │特│
│  │機房監│全局特│00000000│      │未偽造│        │        │        │  │12│（含本金│勤│
│  │控攝影│種勤務│        │      │印文）│        │        │        │  │15│0000000 │中│
│  │門禁管│指揮中│        │      │      │        │        │        │  │  │及利息  │心│
│  │制系統│心關防│        │      │      │        │        │        │  │  │28860） │  │
│  │採購案│1枚   │        │      │      │        │        │        │  │  │        │  │
├─┼───┼───┼────┼───┼───┼────┼────┼────┼─┼─┼────┼─┤
││調頻副│「國防│JZ      │0     │0     │00000000│00000000│00000000│94│  │        │  │
│  │載波調│部軍備│00000000│      │      │        │        │        │11│  │        │  │
│  │變設備│局採購│        │      │      │        │        │        │28│  │        │  │
│  │等九項│中心印│        │      │      │        │        │        │  │  │        │  │
│  │      │」、「│        │      │      │        │        │        │  │  │        │  │
│  │      │國防部│        │      │      │        │        │        │  │  │        │  │
│  │      │軍備局│        │      │      │        │        │        │  │  │        │  │
│  │      │採購中│        │      │      │        │        │        │  │  │        │  │
│  │      │心主任│        │      │      │        │        │        │  │  │        │  │
│  │      │」印文│        │      │      │        │        │        │  │  │        │  │
│  │      │各1枚 │        │      │      │        │        │        │  │  │        │  │
├─┼───┼───┼────┼───┼───┼────┼────┼────┼─┼─┼────┼─┤
│總│      │共58枚│共16張  │共3張 │共16張│        │        │6700萬28│  │  │0       │  │
│計│      │      │        │      │      │        │        │16元    │  │  │        │  │
└─┴───┴───┴────┴───┴───┴────┴────┴────┴─┴─┴────┴─┘
附註1.：93年10月4 日共匯入202 萬6382元，除清償編號3 之本
        金及利息外，尚清償部分編號4 之借款。
附註2.：其中本金11萬3600元及利息於93年10月4 日清償，餘本
        金223 萬4560元及利息於93年12月14日清償。
附表二：「遠東商銀」貸款（鴻康公司）部分：
┌─┬───┬───┬────┬───┬───┬────┬────┬────┬─┬─┬────┬─┐
│編│偽造之│偽造之│發票號碼│偽造「│偽造「│契約金額│發票金額│貸款金額│撥│還│還款金額│所│
│號│採購契│招標機│        │報價單│廠商費│        │        │        │款│款│        │填│
│  │約名稱│關蓋章│        │」數量│款劃撥│        │        │        │日│日│        │匯│
│  │      │      │        │      │入帳委│        │        │        │期│期│        │款│
│  │      │      │        │      │託書」│        │        │        │  │  │        │人│
│  │      │      │        │      │之數量│        │        │        │  │  │        │  │
├─┼───┼───┼────┼───┼───┼────┼────┼────┼─┼─┼────┼─┤
│1.│戰情管│（無契│YD      │0     │1（但 │無      │0000000 │0000000 │93│93│0000000 │大│
│  │理結合│約）  │00000000│      │未偽造│        │        │        │01│02│（含本金│直│
│  │目標物│      │        │      │印文）│        │        │        │28│24│0000000 │郵│
│  │追蹤系│      │        │      │      │        │        │        │  │  │及利息  │政│
│  │統    │      │        │      │      │        │        │        │  │  │14552 ）│90│
│  │      │      ├────┼───┼───┤        ├────┼────┼─┼─┼────┼─┤
│  │      │      │ZD      │0     │1（但 │        │0000000 │0000000 │93│93│0000000 │9 │
│  │      │      │00000000│      │未偽造│        │        │        │03│05│（含本金│0 │
│  │      │      │        │      │印文）│        │        │        │03│26│0000000 │5 │
│  │      │      │        │      │      │        │        │        │  │  │及利息  │4 │
│  │      │      │        │      │      │        │        │        │  │  │45186） │0 │
│  │      │      ├────┼───┼───┤        ├────┤        │  ├─┼────┼─┤
│  │      │      │ZD      │0     │1（但 │        │0000000 │        │  │93│0000000 │本│
│  │      │      │00000000│      │未偽造│        │        │        │  │06│（含本金│公│
│  │      │      │        │      │印文）│        │        │        │  │15│0000000 │司│
│  │      │      │        │      │      │        │        │        │  │  │及利息  │  │
│  │      │      │        │      │      │        │        │        │  │  │27932） │  │
├─┼───┼───┼────┼───┼───┼────┼────┼────┼─┼─┼────┼─┤
│2.│「42吋│（無契│YD      │0     │1（但 │無      │0000000 │0000000 │93│93│0000000 │大│
│  │電漿電│約）  │00000000│      │未偽造│        │        │        │02│04│（含本金│直│
│  │視、  │      │        │      │印文）│        │        │        │11│21│0000000 │郵│
│  │DVD 錄│      │        │      │      │        │        │        │  │  │及利息  │政│
│  │放影機│      │        │      │      │        │        │        │  │  │37672 ）│9 │
│  │、音響│      │        │      │      │        │        │        │  │  │        │0 │
│  │系統、│      │        │      │      │        │        │        │  │  │        │0 │
│  │施工」│      │        │      │      │        │        │        │  │  │        │9 │
│  │及「戰│      │        │      │      │        │        │        │  │  │        │  │
│  │情管理│      ├────┼───┼───┤        ├────┤        │  ├─┼────┼─┤
│  │結合目│      │YD      │1（但 │1（但 │        │0000000 │        │  │93│0000000 │9 │
│  │標物追│      │00000000│未偽造│未偽造│        │        │        │  │04│（含本金│0 │
│  │蹤系統│      │        │印文）│印文）│        │        │        │  │28│0000000 │5 │
│  │採購案│      │        │      │      │        │        │        │  │  │及利息  │4 │
│  │」    │      │        │      │      │        │        │        │  │  │12717 ）│0 │
│  │      │      ├────┼───┼───┤        ├────┼────┼─┼─┼────┼─┤
│  │      │      │YD      │0     │1（但 │        │0000000 │0000000 │93│93│0000000 │本│
│  │      │      │00000000│      │未偽造│        │        │        │02│06│（含本金│公│
│  │      │      │        │      │印文）│        │        │        │19│15│0000000 │司│
│  │      │      │        │      │      │        │        │        │  │  │及利息  │  │
│  │      │      │        │      │      │        │        │        │  │  │32157） │  │
│  │      │      ├────┼───┼───┤        ├────┤        │  ├─┼────┼─┤
│  │      │      │YD      │0     │1（但 │        │0000000 │        │  │93│0000000 │9 │
│  │      │      │00000000│      │未偽造│        │        │        │  │04│（含本金│0 │
│  │      │      │        │      │印文）│        │        │        │  │23│0000000 │5 │
│  │      │      │        │      │      │        │        │        │  │  │及利息  │4 │
│  │      │      │        │      │      │        │        │        │  │  │33898） │0 │
├─┼───┼───┼────┼───┼───┼────┼────┼────┼─┼─┼────┼─┤
│3.│玉山官│國家安│ZD      │0     │1（但 │00000000│0000000 │0000000 │93│93│全數清償│9 │
│  │邸安全│全局特│00000000│      │未偽造│        │        │        │04│07│（附註1.│0 │
│  │防護警│種勤務│        │      │印文）│        │        │        │13│30│）      │5 │
│  │報系統│指揮中│        │      │      │        │        │        │  │  │        │4 │
│  │      │心關防│        │      │      │        │        │        │  │  │        │0 │
│  │      │1枚   ├────┼───┼───┤        ├────┼────┼─┼─┼────┼─┤
│  │      │      │ZD      │0     │1（但 │        │0000000 │0000000 │93│93│0000000 │9 │
│  │      │      │00000000│      │未偽造│        │        │        │04│08│（含本金│0 │
│  │      │      │        │      │印文）│        │        │        │23│11│0000000 │5 │
│  │      │      │        │      │      │        │        │        │  │  │及利息  │4 │
│  │      │      │        │      │      │        │        │        │  │  │53522） │0 │
│  │      │      ├────┼───┼───┤        ├────┼────┼─┼─┼────┼─┤
│  │      │      │ZD      │0     │1（但 │        │0000000 │0000000 │93│93│全數清償│9 │
│  │      │      │00000000│      │未偽造│        │        │        │04│08│（附註2.│0 │
│  │      │      │        │      │印文）│        │        │        │28│11│）      │5 │
│  │      │      │        │      │      │        │        │        │  │  │        │4 │
│  │      │      │        │      │      │        │        │        │  │  │        │0 │
│  │      │      ├────┼───┼───┤        ├────┼────┼─┼─┼────┼─┤
│  │      │      │AD      │0     │1（但 │        │0000000 │0000000 │93│93│全數清償│9 │
│  │      │      │00000000│      │未偽造│        │        │        │05│09│（附註3.│0 │
│  │      │      │        │      │印文）│        │        │        │13│10│）      │5 │
│  │      │      │        │      │      │        │        │        │  │  │        │4 │
│  │      │      │        │      │      │        │        │        │  │  │        │0 │
├─┼───┼───┼────┼───┼───┼────┼────┼────┼─┼─┼────┼─┤
│4.│安泰營│國家安│BD      │0     │1（但 │0000000 │0000000 │0000000 │93│93│0000000 │9 │
│  │區行政│全局特│00000000│      │未偽造│        │        │        │07│10│（含本金│0 │
│  │暨消防│種勤務│        │      │印文）│        │        │        │15│28│0000000 │5 │
│  │廣播及│指揮中│        │      │      │        │        │        │  │  │及利息  │4 │
│  │視聽設│心關防│        │      │      │        │        │        │  │  │37148） │0 │
│  │施採購│1枚   ├────┼───┼───┤        ├────┼────┼─┼─┼────┼─┤
│  │案    │      │BD      │0     │1（但 │        │0000000 │0000000 │93│93│全數清償│9 │
│  │      │      │00000000│      │未偽造│        │        │        │07│11│（附註4.│0 │
│  │      │      │        │      │印文）│        │        │        │28│26│）      │5 │
│  │      │      │        │      │      │        │        │        │  │  │        │4 │
│  │      │      │        │      │      │        │        │        │  │  │        │0 │
├─┼───┼───┼────┼───┼───┼────┼────┼────┼─┼─┼────┼─┤
│5.│戶外型│國家安│BD      │0     │1（但 │0000000 │0000000 │0000000 │93│93│0000000 │9 │
│  │LED視 │全局特│00000000│      │未偽造│        │        │        │08│11│（含本金│0 │
│  │訊顯示│種勤務│        │      │印文）│        │        │        │05│26│0000000 │5 │
│  │器    │指揮中│        │      │      │        │        │        │  │  │及利息  │4 │
│  │      │心關防│        │      │      │        │        │        │  │  │39978 ）│0 │
│  │      │1枚   ├────┼───┼───┤        ├────┼────┼─┼─┼────┼─┤
│  │      │      │BD      │0     │1（但 │        │0000000 │0000000 │93│93│0000000 │9 │
│  │      │      │00000000│      │未偽造│        │        │        │08│12│（含本金│0 │
│  │      │      │        │      │印文）│        │        │        │17│14│0000000 │5 │
│  │      │      │        │      │      │        │        │        │  │  │及利息  │4 │
│  │      │      │        │      │      │        │        │        │  │  │42234） │0 │
│  │      │      ├────┼───┼───┤        ├────┤        │  ├─┼────┼─┤
│  │      │      │BD      │0     │1（但 │        │0000000 │        │  │93│0000000 │9 │
│  │      │      │00000000│      │未偽造│        │        │        │  │12│（含本金│0 │
│  │      │      │        │      │印文）│        │        │        │  │20│0000000 │5 │
│  │      │      │        │      │      │        │        │        │  │  │及利息  │4 │
│  │      │      │        │      │      │        │        │        │  │  │59278） │0 │
├─┼───┼───┼────┼───┼───┼────┼────┼────┼─┼─┼────┼─┤
│6.│總統府│國家安│CD      │0     │1（但 │00000000│0000000 │0000000 │93│94│0000000 │9 │
│  │外圍周│全局特│00000000│      │未偽造│        │        │        │10│01│（含本金│0 │
│  │邊監控│種勤務│        │      │印文）│        │        │        │06│17│0000000 │5 │
│  │系統  │指揮中│        │      │      │        │        │        │  │  │及利息  │4 │
│  │      │心關防│        │      │      │        │        │        │  │  │51416） │0 │
│  │      │1枚   ├────┼───┼───┤        ├────┼────┼─┼─┼────┼─┤
│  │      │      │DD      │0     │1（但 │        │0000000 │0000000 │93│94│0000000 │9 │
│  │      │      │00000000│      │未偽造│        │        │        │11│02│（含本金│0 │
│  │      │      │        │      │印文）│        │        │        │01│22│0000000 │5 │
│  │      │      │        │      │      │        │        │        │  │  │及利息  │4 │
│  │      │      │        │      │      │        │        │        │  │  │45724） │0 │
│  │      │      ├────┼───┼───┤        ├────┼────┼─┼─┼────┼─┤
│  │      │      │DD      │0     │1（但 │        │0000000 │0000000 │93│94│0000000 │9 │
│  │      │      │00000000│      │未偽造│        │        │        │11│03│（含本金│0 │
│  │      │      │        │      │印文）│        │        │        │29│16│0000000 │5 │
│  │      │      │        │      │      │        │        │        │  │  │及利息  │4 │
│  │      │      │        │      │      │        │        │        │  │  │83307） │0 │
├─┼───┼───┼────┼───┼───┼────┼────┼────┼─┼─┼────┼─┤
│7.│盤安山│國家安│DD      │0     │1（但 │00000000│0000000 │0000000 │93│94│0000000 │9 │
│  │莊國際│全局特│00000000│      │未偽造│        │        │        │12│04│（含本金│0 │
│  │會議視│種勤務│        │      │印文）│        │        │        │21│18│0000000 │5 │
│  │聽設備│指揮中│        │      │      │        │        │        │  │  │及利息  │4 │
│  │採購案│心關防│        │      │      │        │        │        │  │  │38566） │0 │
│  │      │1枚   ├────┼───┼───┤        ├────┤        │  ├─┼────┼─┤
│  │      │      │DD      │0     │1（但 │        │0000000 │        │  │94│0000000 │9 │
│  │      │      │00000000│      │未偽造│        │        │        │  │04│（含本金│0 │
│  │      │      │        │      │印文）│        │        │        │  │18│0000000 │5 │
│  │      │      │        │      │      │        │        │        │  │  │及利息  │4 │
│  │      │      │        │      │      │        │        │        │  │  │76370） │0 │
│  │      │      ├────┼───┼───┤        ├────┼────┼─┼─┼────┼─┤
│  │      │      │DZ      │0     │0     │        │0000000 │0000000 │94│94│全數清償│羅│
│  │      │      │00000000│      │      │        │        │        │01│05│（附註5.│楊│
│  │      │      │        │      │      │        │        │        │27│17│）      │公│
│  │      │      │        │      │      │        │        │        │  │  │        │司│
├─┼───┼───┼────┼───┼───┼────┼────┼────┼─┼─┼────┼─┤
│8.│安訓中│國家安│EZ      │0     │1（但 │0000000 │0000000 │0000000 │94│94│0000000 │特│
│  │心會議│全局特│00000000│      │未偽造│        │        │        │03│08│（含本金│勤│
│  │室視聽│種勤務│        │      │印文）│        │        │        │08│01│0000000 │中│
│  │設備採│指揮中│        │      │      │        │        │        │  │  │及利息  │心│
│  │購案  │心關防│        │      │      │        │        │        │  │  │50354 ）│  │
│  │      │1枚   ├────┼───┼───┤        ├────┼────┼─┼─┼────┼─┤
│  │      │      │EZ      │0     │1（但 │        │0000000 │0000000 │94│94│0000000 │特│
│  │      │      │00000000│      │未偽造│        │        │        │03│08│（含本金│勤│
│  │      │      │        │      │印文）│        │        │        │25│02│0000000 │中│
│  │      │      │        │      │      │        │        │        │  │  │及利息  │心│
│  │      │      │        │      │      │        │        │        │  │  │67310） │  │
├─┼───┼───┼────┼───┼───┼────┼────┼────┼─┼─┼────┼─┤
│9.│玉山寓│國家安│EZ      │0     │1（但 │00000000│0000000 │0000000 │94│94│全數清償│玉│
│  │所內，│全局特│00000000│      │未偽造│        │        │        │05│09│（附註6.│山│
│  │外圍牆│種勤務│        │      │印文）│        │        │        │04│23│）      │警│
│  │監控系│指揮中│        │      │      │        │        │        │  │  │        │衛│
│  │統建置│心關防│        │      │      │        │        │        │  │  │        │室│
│  │、遷移│1枚   ├────┼───┼───┤        ├────┼────┼─┼─┼────┼─┤
│  │暨復原│      │FZ      │0     │1（但 │        │0000000 │0000000 │94│94│全數清償│玉│
│  │工程採│      │00000000│      │未偽造│        │        │        │05│09│（附註7.│山│
│  │購案  │      │        │      │印文）│        │        │        │20│28│）      │警│
│  │      │      │        │      │      │        │        │        │  │  │        │衛│
│  │      │      │        │      │      │        │        │        │  │  │        │室│
├─┼───┼───┼────┼───┼───┼────┼────┼────┼─┼─┼────┼─┤
│10.│警勤室│國家安│GZ      │0     │1（但 │0000000 │0000000 │0000000 │94│94│清償本金│玉│
│  │視聽音│全局特│00000000│      │未偽造│        │        │        │08│09│284880及│山│
│  │響設備│種勤務│        │      │印文）│        │        │        │04│28│利息    │警│
│  │採購案│指揮中│        │      │      │        │        │        │  │  │        │衛│
│  │      │心關防│        │      │      │        │        │        │  │  │        │室│
│  │      │1枚   │        │      │      │        │        │        │  │  │        │  │
├─┼───┼───┼────┼───┼───┼────┼────┼────┼─┼─┼────┼─┤
│11.│電腦投│國家安│HZ      │0     │1（但 │0000000 │0000000 │0000000 │94│  │        │  │
│  │射系統│全局特│00000000│      │未偽造│        │        │        │10│  │        │  │
│  │燈泡採│種勤務│        │      │印文）│        │        │        │26│  │        │  │
│  │購案  │指揮中│        │      │      │        │        │        │  │  │        │  │
│  │      │心關防│        │      │      │        │        │        │  │  │        │  │
│  │      │1枚   │        │      │      │        │        │        │  │  │        │  │
├─┼───┼───┼────┼───┼───┼────┼────┤        │  │  │        │  │
│12.│室內靶│國家安│HZ      │0     │1（但 │0000000 │0000000 │        │  │  │        │  │
│  │場監視│全局特│00000000│      │未偽造│        │        │        │  │  │        │  │
│  │系統採│種勤務│        │      │印文）│        │        │        │  │  │        │  │
│  │購案  │指揮中│        │      │      │        │        │        │  │  │        │  │
│  │      │心關防│        │      │      │        │        │        │  │  │        │  │
│  │      │1枚   │        │      │      │        │        │        │  │  │        │  │
├─┼───┼───┼────┼───┼───┼────┼────┼────┼─┼─┼────┼─┤
│13.│語練教│國家安│JZ      │0     │1（但 │0000000 │0000000 │0000000 │94│  │        │  │
│  │室燈光│全局特│00000000│      │未偽造│        │        │        │11│  │        │  │
│  │影音控│種勤務│        │      │印文）│        │        │        │03│  │        │  │
│  │制設備│指揮中│        │      │      │        │        │        │  │  │        │  │
│  │採購案│心關防│        │      │      │        │        │        │  │  │        │  │
│  │      │1枚   │        │      │      │        │        │        │  │  │        │  │
├─┼───┼───┼────┼───┼───┼────┼────┤        │  │  │        │  │
│14.│教材提│國家安│JZ      │0     │1（但 │0000000 │0000000 │        │  │  │        │  │
│  │示機設│全局特│00000000│      │未偽造│        │        │        │  │  │        │  │
│  │施採購│種勤務│        │      │印文）│        │        │        │  │  │        │  │
│  │案    │指揮中│        │      │      │        │        │        │  │  │        │  │
│  │      │心關防│        │      │      │        │        │        │  │  │        │  │
│  │      │1枚   │        │      │      │        │        │        │  │  │        │  │
├─┼───┼───┼────┼───┼───┼────┼────┼────┼─┼─┼────┼─┤
│總│      │共12枚│共31張  │共1張 │共30張│        │        │9218萬92│  │  │尚未償還│  │
│計│      │      │        │      │      │        │        │00元    │  │  │之本金：│  │
│  │      │      │        │      │      │        │        │        │  │  │1039萬14│  │
│  │      │      │        │      │      │        │        │        │  │  │16元    │  │
└─┴───┴───┴────┴───┴───┴────┴────┴────┴─┴─┴────┴─┘
附註1.：93年7 月30日共匯入201 萬8673元，除清償本筆本金利
        息外，尚清償部分93年4 月28日之借款。
附註2.：其中本金14萬6400元及利息於93年7 月30日清償，餘本
        金198萬4000 元及利息於93年8 月11日清償。
附註3.：93年9 月10日共匯入302 萬7927元，除清償本筆本金利
        息外，尚清償部分93年7 月28日之借款。
附註4.：其中本金51萬7600元及利息於93年9 月10日清償，餘本
        金327萬3600 元及利息於93年11月26日清償。
附註5.：94年5 月1 日共匯入394 萬5981元，除清償本筆本金利
        息外，尚清償部分94年5 月4 日之借款。
附註6.：其中本金99萬5520元及利息於94年5 月17日清償，餘本
        金639萬6480 元及利息於94年9 月23日清償。
附註7.：94年9 月28日共匯入434 萬7362元，除清償本筆本金利
        息外，尚清償部分94年8 月4 日之借款。
附表三：「國泰世華銀行」貸款（鴻康公司）部分：
┌─┬───┬───┬────┬───┬───┬────┬────┬────┬─┬─┬────┬─┐
│編│偽造之│偽造之│發票號碼│偽造「│偽造「│契約金額│發票金額│貸款金額│撥│還│還款金額│所│
│號│採購契│招標機│        │出貨單│廠商費│        │        │        │款│款│（不含利│填│
│  │約名稱│關蓋章│        │」數量│款劃撥│        │        │        │日│日│息）    │匯│
│  │      │      │        │      │入帳委│        │        │        │期│期│        │款│
│  │      │      │        │      │託書」│        │        │        │  │  │        │人│
│  │      │      │        │      │之數量│        │        │        │  │  │        │  │
├─┼───┼───┼────┼───┼───┼────┼────┼────┼─┼─┼────┼─┤
│1.│固定式│國家安│AD      │0     │0     │0000000 │0000000 │0000000 │93│93│0000000 │9 │
│  │衛星導│全局特│00000000│      │      │        │        │        │05│10│        │8 │
│  │航儀及│種勤務│        │      │      │        │        │        │24│21│        │2 │
│  │衛星監│指揮中│        │      │      │        │        │        │  │  │        │4 │
│  │控模組│心關防│        │      │      │        │        │        │  │  │        │0 │
│  │採購  │1枚   │        │      │      │        │        │        │  │  │        │  │
├─┼───┼───┼────┼───┼───┼────┼────┼────┼─┼─┼────┼─┤
│2.│安維三│國家安│AD      │0     │1（但 │0000000 │0000000 │0000000 │93│93│0000000 │9 │
│  │號專精│全局特│00000000│      │未偽造│        │        │        │06│10│        │8 │
│  │訓練結│種勤務│        │      │印文）│        │        │        │01│21│        │2 │
│  │訓典禮│指揮中│        │      │      │        │        │        │  │  │        │4 │
│  │攝影委│心關防│        │      │      │        │        │        │  │  │        │0 │
│  │商採購│1枚   │        │      │      │        │        │        │  │  │        │  │
│  │案    │      │        │      │      │        │        │        │  │  │        │  │
├─┼───┼───┼────┼───┼───┼────┼────┼────┼─┼─┼────┼─┤
│3.│門禁管│國家安│AD      │0     │1（但 │0000000 │0000000 │0000000 │93│93│0000000 │9 │
│  │制系統│全局特│00000000│      │未偽造│        │        │        │06│11│        │0 │
│  │設備擴│種勤務│        │      │印文）│        │        │        │14│30│        │0 │
│  │充案  │指揮中│        │      │      │        │        │        │  │  │        │7 │
│  │      │心關防│        │      │      │        │        │        │  │  │        │0 │
│  │      │1枚   │        │      │      │        │        │        │  │  │        │  │
├─┼───┼───┼────┼───┼───┼────┼────┼────┼─┼─┼────┼─┤
│4.│玉山官│國家安│AD      │0     │1（但 │00000000│0000000 │0000000 │93│93│0000000 │9 │
│  │邸安全│全局特│00000000│      │未偽造│        │        │        │06│11│        │0 │
│  │防護警│種勤務│        │      │印文）│        │        │        │14│30│        │0 │
│  │報系統│指揮中│        │      │      │        │        │        │  │  │        │7 │
│  │      │心關防│        │      │      │        │        │        │  │  │        │0 │
│  │      │1枚   ├────┼───┼───┤        ├────┼────┼─┼─┼────┼─┤
│  │      │      │DD      │0     │1（但 │        │0000000 │0000000 │93│94│0000000 │9 │
│  │      │      │00000000│      │未偽造│        │        │        │11│05│        │0 │
│  │      │      │        │      │印文）│        │        │        │04│03│        │5 │
│  │      │      │        │      │      │        │        │        │  │  │        │4 │
│  │      │      │        │      │      │        │        │        │  │  │        │0 │
├─┼───┼───┼────┼───┼───┼────┼────┼────┼─┼─┼────┼─┤
│5.│戶外型│國家安│CD      │0     │1（但 │0000000 │0000000 │0000000 │93│94│0000000 │9 │
│  │LED視 │全局特│00000000│      │未偽造│        │        │        │10│04│        │0 │
│  │訊顯示│種勤務│        │      │印文）│        │        │        │26│21│        │5 │
│  │器    │指揮中│        │      │      │        │        │        │  │  │        │4 │
│  │      │心關防│        │      │      │        │        │        │  │  │        │0 │
│  │      │1枚   │        │      │      │        │        │        │  │  │        │  │
├─┼───┼───┼────┼───┼───┼────┼────┼────┼─┼─┼────┼─┤
│6.│禮堂數│國家安│DD      │1（其 │1（但 │0000000 │0000000 │0000000 │93│94│0000000 │安│
│  │位式投│全局特│00000000│上蓋有│未偽造│        │        │        │11│05│        │訓│
│  │影機採│種勤務│        │「大直│印文）│        │        │        │24│19│        │中│
│  │購案  │指揮中│        │90090 │      │        │        │        │  │  │        │心│
│  │      │心關防│        │信箱收│      │        │        │        │  │  │        │  │
│  │      │1枚   │        │件章」│      │        │        │        │  │  │        │  │
│  │      │      │        │）    │      │        │        │        │  │  │        │  │
├─┼───┼───┼────┼───┼───┼────┼────┼────┼─┼─┼────┼─┤
│7.│安泰營│國家安│DD      │1（其 │1（但 │0000000 │0000000 │0000000 │93│94│0000000 │安│
│  │區行政│全局特│00000000│上蓋有│未偽造│        │        │        │11│05│        │訓│
│  │暨消防│種勤務│        │「大直│印文）│        │        │        │26│23│        │中│
│  │廣播及│指揮中│        │90090 │      │        │        │        │  │  │        │心│
│  │視聽設│心關防│        │信箱收│      │        │        │        │  │  │        │  │
│  │施採購│1枚   │        │件章」│      │        │        │        │  │  │        │  │
│  │案    │      │        │）    │      │        │        │        │  │  │        │  │
├─┼───┼───┼────┼───┼───┼────┼────┼────┼─┼─┼────┼─┤
│8.│第一會│國家安│DD      │1（其 │1（但 │0000000 │0000000 │0000000 │93│94│0000000 │安│
│  │議室會│全局特│00000000│上蓋有│未偽造│        │        │        │12│05│        │訓│
│  │議系統│種勤務│        │「大直│印文）│        │        │        │03│30│        │中│
│  │設備採│指揮中│        │90090 │      │        │        │        │  │  │        │心│
│  │購案  │心關防│        │信箱收│      │        │        │        │  │  │        │  │
│  │      │1枚   │        │件章」│      │        │        │        │  │  │        │  │
│  │      │      │        │）    │      │        │        │        │  │  │        │  │
├─┼───┼───┼────┼───┼───┼────┼────┼────┼─┼─┼────┼─┤
│9.│大安大│國家安│DD      │1（其 │共2張 │0000000 │0000000 │0000000 │93│94│0000000 │安│
│  │溪寓所│全局特│00000000│上蓋有│（其中│        │        │        │12│06│        │訓│
│  │監視設│種勤務│        │「大直│1紙上 │        │        │        │08│01│        │中│
│  │備採購│指揮中│        │90090 │蓋有「│        │        │        │  │  │        │心│
│  │案    │心關防│        │信箱收│大直  │        │        │        │  │  │        │  │
│  │      │1枚   │        │件章」│90090 │        │        │        │  │  │        │  │
│  │      │      │        │）    │信箱收│        │        │        │  │  │        │  │
│  │      │      │        │      │件章」│        │        │        │  │  │        │  │
│  │      │      │        │      │）    │        │        │        │  │  │        │  │
├─┼───┼───┼────┼───┼───┼────┼────┼────┼─┼─┼────┼─┤
│10.│無線式│國家安│DD      │1（其 │共2張 │0000000 │0000000 │0000000 │93│94│0000000 │安│
│  │擴音設│全局特│00000000│上蓋有│（其中│        │        │        │12│06│        │訓│
│  │施採購│種勤務│        │「大直│1紙上 │        │        │        │08│01│        │中│
│  │案    │指揮中│        │90090 │蓋有「│        │        │        │  │  │        │心│
│  │      │心關防│        │信箱收│大直  │        │        │        │  │  │        │  │
│  │      │1枚   │        │件章」│90090 │        │        │        │  │  │        │  │
│  │      │      │        │）    │信箱收│        │        │        │  │  │        │  │
│  │      │      │        │      │件章」│        │        │        │  │  │        │  │
│  │      │      │        │      │）    │        │        │        │  │  │        │  │
├─┼───┼───┼────┼───┼───┼────┼────┼────┼─┼─┼────┼─┤
│11.│仁愛寓│國家安│DZ      │1（其 │1（其 │0000000 │0000000 │0000000 │94│94│0000000 │安│
│  │所監控│全局特│00000000│上蓋有│上蓋有│        │        │        │02│08│        │訓│
│  │採購案│種勤務│        │「大直│「國家│        │        │        │18│17│        │中│
│  │      │指揮中│        │90090 │安全局│        │        │        │  │  │        │心│
│  │      │心關防│        │信箱收│會計處│        │        │        │  │  │        │  │
│  │      │1枚   │        │件章」│」章）│        │        │        │  │  │        │  │
│  │      │      │        │）    │      │        │        │        │  │  │        │  │
├─┼───┼───┼────┼───┼───┼────┼────┼────┼─┼─┼────┼─┤
│12.│玉山寓│國家安│FZ      │1（其 │1（但 │0000000 │0000000 │0000000 │94│94│20893 （│  │
│  │所內、│全局特│00000000│上蓋有│未偽造│        │        │        │05│11│經國泰世│  │
│  │外圍牆│種勤務│        │「大直│印文）│        │        │        │10│16│華行使抵│  │
│  │監控系│指揮中│        │90090 │      │        │        │        │  │  │銷權，抵│  │
│  │統建置│心關防│        │信箱收│      │        │        │        │  │  │銷部分欠│  │
│  │工程採│共2枚 │        │件章」│      │        │        │        │  │  │款）    │  │
│  │購案  │      │        │）    │      │        │        │        │  │  │        │  │
├─┼───┼───┼────┼───┼───┼────┼────┼────┼─┼─┼────┼─┤
│13.│宏基二│國家安│FZ      │1（其 │1（但 │0000000 │0000000 │0000000 │94│  │        │  │
│  │號綜合│全局特│00000000│上蓋有│未偽造│        │        │        │05│  │        │  │
│  │教室及│種勤務│        │「大直│印文）│        │        │        │20│  │        │  │
│  │圖書室│指揮中│        │90090 │      │        │        │        │  │  │        │  │
│  │裝潢工│心關防│        │信箱收│      │        │        │        │  │  │        │  │
│  │程    │共2枚 │        │件章」│      │        │        │        │  │  │        │  │
│  │      │      │        │）    │      │        │        │        │  │  │        │  │
├─┼───┼───┼────┼───┼───┼────┼────┼────┼─┼─┼────┼─┤
│14.│特勤中│國家安│FZ      │1（其 │1（但 │0000000 │0000000 │0000000 │94│  │        │  │
│  │心管制│全局特│00000000│上蓋有│未偽造│        │        │        │05│  │        │  │
│  │室視聽│種勤務│        │「大直│印文）│        │        │        │26│  │        │  │
│  │音響設│指揮中│        │90090 │      │        │        │        │  │  │        │  │
│  │備採購│心關防│        │信箱收│      │        │        │        │  │  │        │  │
│  │案    │共2枚 │        │件章」│      │        │        │        │  │  │        │  │
│  │      │      │        │）    │      │        │        │        │  │  │        │  │
├─┼───┼───┼────┼───┼───┼────┼────┼────┼─┼─┼────┼─┤
│15.│特勤中│國家安│FZ      │1（其 │1（但 │0000000 │0000000 │0000000 │94│  │        │  │
│  │心管制│全局特│00000000│上蓋有│未偽造│        │        │        │06│  │        │  │
│  │室裝潢│種勤務│        │「大直│印文）│        │        │        │03│  │        │  │
│  │工程採│指揮中│        │90090 │      │        │        │        │  │  │        │  │
│  │購案  │心關防│        │信箱收│      │        │        │        │  │  │        │  │
│  │      │共2枚 │        │件章」│      │        │        │        │  │  │        │  │
│  │      │      │        │）    │      │        │        │        │  │  │        │  │
├─┼───┼───┼────┼───┼───┼────┼────┼────┼─┼─┼────┼─┤
│16.│特勤中│國家安│FZ      │1（其 │1（但 │00000000│00000000│0000000 │94│  │        │  │
│  │心管制│全局特│00000000│上蓋有│未偽造│        │        │        │06│  │        │  │
│  │室硬體│種勤務│        │「大直│印文）│        │        │        │13│  │        │  │
│  │設備採│指揮中│        │90090 │      │        │        │        │  │  │        │  │
│  │購案  │心關防│        │信箱收│      │        │        │        │  │  │        │  │
│  │      │共2枚 │        │件章」│      │        │        │        │  │  │        │  │
│  │      │      │        │）    │      │        │        │        │  │  │        │  │
├─┼───┼───┼────┼───┼───┼────┼────┼────┼─┼─┼────┼─┤
│17.│資訊中│國家安│GZ      │1（其 │1（但 │0000000 │0000000 │0000000 │94│  │        │  │
│  │心視聽│全局特│00000000│上蓋有│未偽造│        │        │        │08│  │        │  │
│  │音響設│種勤務│        │「大直│印文）│        │        │        │29│  │        │  │
│  │備採購│指揮中│        │90090 │      │        │        │        │  │  │        │  │
│  │案    │心關防│        │信箱收│      │        │        │        │  │  │        │  │
│  │      │共2枚 │        │件章」│      │        │        │        │  │  │        │  │
│  │      │      │        │）    │      │        │        │        │  │  │        │  │
├─┼───┼───┼────┼───┼───┼────┼────┼────┼─┼─┼────┼─┤
│總│      │共23枚│共18張  │共12張│共19張│        │        │6023萬50│  │  │尚未償還│  │
│計│      │      │        │出貨單│廠商費│        │        │00元    │  │  │之本金：│  │
│  │      │      │        │及12枚│款劃撥│        │        │        │  │  │2963萬91│  │
│  │      │      │        │印文  │入帳委│        │        │        │  │  │07元    │  │
│  │      │      │        │      │託書及│        │        │        │  │  │        │  │
│  │      │      │        │      │3枚印 │        │        │        │  │  │        │  │
│  │      │      │        │      │文    │        │        │        │  │  │        │  │
└─┴───┴───┴────┴───┴───┴────┴────┴────┴─┴─┴────┴─┘
附表四：「華僑銀行」貸款（羅楊公司）部分：
┌─┬───┬───┬────┬───┬───┬────┬────┬────┬─┬─┬────┬─┐
│編│偽造之│偽造之│發票號碼│偽造「│偽造「│契約金額│發票金額│貸款金額│撥│還│還款金額│所│
│號│採購契│招標機│        │出貨單│廠商費│        │        │        │款│款│        │填│
│  │約名稱│關蓋章│        │」數量│款劃撥│        │        │        │日│日│        │匯│
│  │      │      │        │      │入帳委│        │        │        │期│期│        │款│
│  │      │      │        │      │託書」│        │        │        │  │  │        │人│
│  │      │      │        │      │之數量│        │        │        │  │  │        │  │
├─┼───┼───┼────┼───┼───┼────┼────┼────┼─┼─┼────┼─┤
│1.│總統府│國家安│無      │0     │1（但 │00000000│無      │6000000 │93│94│0000000 │  │
│  │外圍周│全局特│        │      │未偽造│        │        │        │09│09│（含本金│  │
│  │邊監控│種勤務│        │      │印文）│        │        │        │07│07│6000000 │  │
│  │系統  │指揮中│        │      │      │        │        │        │  │  │及利息  │  │
│  │      │心關防│        │      │      │        │        │        │  │  │416136）│  │
│  │      │1枚   │        │      │      │        │        │        │  │  │        │  │
├─┼───┼───┼────┼───┼───┼────┼────┼────┼─┼─┼────┼─┤
│2.│特勤中│國家安│無      │0     │1（但 │0000000 │無      │4000000 │94│95│0000000 │  │
│  │心管制│全局特│        │      │未偽造│        │        │        │06│01│（含本金│  │
│  │室硬體│種勤務│        │      │印文）│        │        │        │22│23│0000000 │  │
│  │設備採│指揮中│        │      │      │        │        │        │  │  │及利息、│  │
│  │購案  │心關防│        │      │      │        │        │        │  │  │違約金  │  │
│  │      │1枚   │        │      │      │        │        │        │  │  │ ）     │  │
├─┼───┼───┼────┼───┼───┼────┼────┼────┼─┼─┼────┼─┤
│總│      │共2枚 │0張     │0張   │共2張 │        │        │1000萬元│  │  │尚未償還│  │
│計│      │      │        │      │      │        │        │        │  │  │之本金：│  │
│  │      │      │        │      │      │        │        │        │  │  │293 萬88│  │
│  │      │      │        │      │      │        │        │        │  │  │30 元   │  │
└─┴───┴───┴────┴───┴───┴────┴────┴────┴─┴─┴────┴─┘
附表五：「新竹商銀」貸款（羅楊公司）部分：
┌─┬───┬───┬────┬───┬───┬────┬────┬────┬─┬─┬────┬─┐
│編│偽造之│偽造之│發票號碼│偽造「│偽造「│契約金額│發票金額│貸款金額│撥│還│還款金額│所│
│號│採購契│招標機│        │出貨單│廠商費│        │        │        │款│款│        │填│
│  │約名稱│關蓋章│        │」數量│款劃撥│        │        │        │日│日│        │匯│
│  │      │      │        │      │入帳委│        │        │        │期│期│        │款│
│  │      │      │        │      │託書」│        │        │        │  │  │        │人│
│  │      │      │        │      │之數量│        │        │        │  │  │        │  │
├─┼───┼───┼────┼───┼───┼────┼────┼────┼─┼─┼────┼─┤
│1.│調頻副│「國防│GZ      │0     │0     │00000000│00000000│20000000│94│無│0       │  │
│  │載波調│部軍備│00000000│      │      │        │        │        │12│  │        │  │
│  │變設備│局採購│        │      │      │        │        │        │13│  │        │  │
│  │等9項 │中心印│        │      │      │        │        │        │  │  │        │  │
│  │      │」1枚 │        │      │      │        │        │        │  │  │        │  │
│  │      │、「國│        │      │      │        │        │        │  │  │        │  │
│  │      │防部軍│        │      │      │        │        │        │  │  │        │  │
│  │      │備局採│        │      │      │        │        │        │  │  │        │  │
│  │      │購中心│        │      │      │        │        │        │  │  │        │  │
│  │      │主任」│        │      │      │        │        │        │  │  │        │  │
│  │      │印文共│        │      │      │        │        │        │  │  │        │  │
│  │      │1枚   │        │      │      │        │        │        │  │  │        │  │
├─┼───┼───┼────┼───┼───┼────┼────┼────┼─┼─┼────┼─┤
│總│      │共2枚 │1張     │0張   │0張   │        │        │2000萬元│  │  │尚未償還│  │
│計│      │      │        │      │      │        │        │        │  │  │之本金：│  │
│  │      │      │        │      │      │        │        │        │  │  │2000萬元│  │
└─┴───┴───┴────┴───┴───┴────┴────┴────┴─┴─┴────┴─┘
附表六：
┌──┬───────────────┬────────┐
│編號│影印以前曾經承包過的真正契約上│   備      註   │
│    │印文及偽造之印文              │                │
├──┼───────────────┼────────┤
│ 1. │國家安全局特種勤務指揮中心關防│另偽造公印，未扣│
│    │                              │案，但不能證明已│
│    │                              │滅失            │
├──┼───────────────┼────────┤
│ 2. │國防部採購局局長印            │                │
│    │                              │                │
├──┼───────────────┼────────┤
│ 3. │國防部採購局印                │                │
│    │                              │                │
├──┼───────────────┼────────┤
│ 4. │國防部軍備局採購中心印        │另偽造公印，未扣│
│    │                              │案，但不能證明已│
│    │                              │滅失            │
├──┼───────────────┼────────┤
│ 5. │國防部軍備局採購中心主任      │另偽造公印，未扣│
│    │                              │案，但不能證明已│
│    │                              │滅失            │
├──┼───────────────┼────────┤
│ 6. │國防部政治作戰總隊總隊長印    │                │
│    │                              │                │
├──┼───────────────┼────────┤
│ 7. │國家安全局會計處              │偽造印章，未扣案│
│    │                              │，但不能證明已滅│
│    │                              │失              │
├──┼───────────────┼────────┤
│ 8. │大直90090信箱收件章           │偽造印章，未扣案│
│    │                              │，但不能證明已滅│
│    │                              │失              │
└──┴───────────────┴────────┘
附表七：
┌──┬───────────┬────────────┐
│編號│偽造之印文名稱、數量  │    備           註     │
├──┼───────────┼────────────┤
│ 1. │「國防部軍備局採購中心│蓋於附表一編號16之「應收│
│    │主任」、「國防部軍備局│帳款債權轉讓通知書」上（│
│    │採購中心印」各1枚     │士林地檢95他250號卷第3至│
│    │                      │4頁）                   │
├──┼───────────┼────────────┤
│ 2. │「國家安全局特種勤務指│蓋於附表二編號1之「應收 │
│    │揮中心關防」1枚       │帳款債權轉讓通知書上」（│
│    │                      │95 警聲搜244號卷(二)第22頁│
│    │                      │）                      │
├──┼───────────┼────────────┤
│ 3. │「國家安全局特種勤務指│蓋於附表三編號12之「應收│
│    │揮中心關防」1枚       │帳款債權轉讓通知書」上（│
│    │                      │95 警聲搜244號卷(一)第16頁│
│    │                      │）                      │
├──┼───────────┼────────────┤
│ 4. │「國家安全局會計處」印│蓋於「國泰世華營業部93年│
│    │文1枚                 │12 月29日093國世華業字第│
│    │                      │0935號函」上（95警聲搜  │
│    │                      │244號卷(一)第17頁）       │
├──┼───────────┼────────────┤
│ 5. │「國家安全局會計處」印│蓋於「國家安全局會計處94│
│    │文1枚                 │年3月4日九四華總管字第  │
│    │                      │094000085號函」上（95警 │
│    │                      │聲搜244號卷(一)第20頁）   │
├──┼───────────┼────────────┤
│ 6. │「國家安全局特種勤務指│蓋於「國家安全局93年9月2│
│    │揮中心關防」1枚       │日函」上（95偵3200號卷(二)│
│    │                      │第356頁）               │
├──┼───────────┼────────────┤
│ 7. │「國防部軍備局採購中心│蓋於附表五編號1之「應收 │
│    │主任」印文1枚         │帳款債權轉讓通知回函」上│
│    │                      │（95偵6832號卷(二)第323頁 │
│    │                      │）                      │
└──┴───────────┴────────────┘